臺灣高等法院刑事判決
109年度上訴字第2762號
上  訴  人  
即  被  告  邱垂良



指定辯護人  宋範翔律師
上  訴  人  
即  被  告  楊子鋐


選任辯護人  陳志峯律師
            王紹安律師
上列上訴人即被告因強盜等案件，不服臺灣桃園地方法院108年
度訴字第827號，中華民國109年5月20日第一審判決（起訴案號
：臺灣桃園地方檢察署108年度少連偵字第132號；移送併辦案號
：臺灣桃園地方檢察署108年度少連偵字第318號），提起上訴，
本院判決如下：
    主  文
原判決關於犯罪事實欄㈢，及乙○○定應執行刑部分均撤銷。
乙○○共同犯恐嚇取財未遂罪，處有期徒刑陸月，如易科罰金，以
新臺幣壹仟元折算壹日。
楊子鈜共同犯恐嚇取財未遂罪，處有期徒刑參月，如易科罰金，
以新臺幣壹仟元折算壹日。
其他上訴駁回。
乙○○上開撤銷與上訴駁回得易科罰金之罪部分，應執行有期徒刑
拾月，如易科罰金，以新臺幣壹仟元折算壹日。
    事實及理由
一、本案僅被告乙○○、楊子鈜分別針對原判決犯罪事實欄㈠至㈢
    部分提起上訴，本院自僅就上開部分進行審理；至原判決就
    犯罪事實欄㈠被告楊子鈜被訴刑法第277條第1項傷害罪嫌部
    分，認無從證明被告楊子鈜有下手傷害告訴人丙○○，或與傷
    害告訴人丙○○之人有犯意聯絡，而諭知無罪，此部分既未經
    檢察官提起上訴，即不在本案審理之範圍，合先敘明。
二、本案經本院審理結果，認原審以被告乙○○就原判決犯罪事實
    欄㈠所為，係犯修正前刑法第277條第1項傷害罪、刑法第30
    5條恐嚇危害安全罪；被告乙○○、楊子鈜就原判決犯罪事實
    欄㈡所為，係犯刑法第302條第1項剝奪他人行動自由罪、同
    法第346條第1項恐嚇取財罪，就渠等被訴共同涉犯刑法第33
    0條第1項結夥三人以上加重強盜罪嫌部分，認告訴人戊○○並
    未不能抗拒，渠等之強制手段與取得財物間亦無緊密關連，
    無從論以強盜罪，而不另為無罪諭知；被告乙○○、楊子鈜就
    原判決犯罪事實欄㈢所為，係犯刑法第302條第1項剝奪他人
    行動自由罪、同法第346條第3項、第1項恐嚇取財未遂罪，
    核其此部分認事用法均無不當，應予維持，並引用第一審判
    決書記載之事實、證據及理由（如附件，且移送併辦意旨之
    事實與起訴事實相同，自在本院審理範圍）。
三、被告乙○○上訴意旨略以：　　
  ㈠就原判決犯罪事實欄㈠部分，當時至少有被告乙○○及綽號「
    阿猴」之人進入包廂，被告乙○○並未毆打及恐嚇告訴人丙○○
    ，因包廂燈光昏暗，告訴人丙○○誤將實際下手毆打之人認為
    是被告乙○○，且因嗣後始終未查獲綽號「阿猴」之人，告訴
    人丙○○為了有人負責，有高度誣陷被告乙○○之動機，而證人
    李家元為告訴人丙○○之友人，亦可能出於相挺，誣陷被告乙○○。
  ㈡就原判決犯罪事實欄㈡部分，告訴人詹銘緯、甲○○是找被告
    楊子鈜處理債務糾紛，與被告乙○○無關，被告乙○○當時只是
    在屋內休息，未涉入其中，且告訴人詹銘緯、甲○○確實與第
    三人蔡定樺、蔡尚德、楊金南間有債務糾紛，縱被告乙○○有
    參與，也無不法所有意圖，而不構成恐嚇取財罪。
  ㈢就原判決犯罪事實欄㈢部分，被告乙○○坦承有毆打告訴人己○○，但並未向己○○說「拿新臺幣（下同）300萬來否則不要在
    中壢混」等恐嚇取財之行為。
　㈣縱認被告乙○○涉有上開犯行，原判決犯罪事實欄㈡部分既經
    認定係恐嚇取財既遂罪，原判決犯罪事實欄㈢部分則經認定
    係恐嚇取財未遂罪，原審卻均量處有期徒刑7月，恐有不妥
    ，請審酌被告乙○○已與各告訴人和解，經各告訴人請求從輕
    量刑等情狀，予以從輕量刑，並給予緩刑之機會。
四、被告楊子鈜上訴意旨略以：
　㈠就原判決犯罪事實欄㈡部分，被告楊子鈜坦承有傷害告訴人
    戊○○，但告訴人詹銘緯是自願將機車及金戒指變賣，把變賣
    後之金錢交給被告楊子鈜代為處理與蔡尚德、蔡定樺及楊金
    南間之糾紛，被告楊子鈜並沒有拘禁告訴人戊○○，主觀上也
    沒有不法所有意圖，客觀上亦無恐嚇之行為。
　㈡就原判決犯罪事實欄㈢部分，被告楊子鈜對於告訴人己○○先
    前如何遭毆打、恐嚇及保險箱的事情全然不知，與被告乙○○
    等人間並無恐嚇取財之犯意聯絡及行為分擔，被告楊子鈜只
    是單純依被告乙○○指示，順便帶告訴人己○○回家拿鑰匙而已
    。
  ㈢縱認被告楊子鈜涉有上開犯行，請審酌被告楊子鈜已與各告
    訴人和解，事業剛上軌道，且有家人需要扶養，從輕量刑，
    並諭知緩刑。
五、經查：
  ㈠證據能力部分：
　⒈按被告以外之人於審判外之言詞或書面陳述，除法律有規定
    者外，不得作為證據，刑事訴訟法第159條第1項定有明文。
    告訴人丙○○、戊○○、甲○○、己○○、證人李家元、林佩琪、魏
    歆語於警詢時之陳述，係被告乙○○、楊子鈜以外之人於審判
    外之陳述，且分別經被告乙○○、楊子鈜及其辯護人爭執證據
    能力（見本院卷第127頁、第128頁），依刑事訴訟第159條
    第1項之規定，應認上開告訴人及證人於警詢時之陳述無證
    據能力。
　⒉按被告以外之人於審判外之陳述，雖不符合刑事訴訟法第159
    條之1至第159條之4之規定，但經當事人於審判程序同意作
    為證據，法院審酌該言詞陳述或書面陳述作成時之情況，認
    為適當者，亦得為證據；當事人、代理人或辯護人於法院調
    查證據時，知有刑事訴訟法第159條第1項不得作為證據之情
    形，而未於言詞辯論終結前聲明異議者，視為有前項之同意
    ，刑事訴訟法第159條之5定有明文。本判決下列所引用其餘
    被告2人以外之人（除上述㈠⒈之人外）於審判外之陳述，雖
    屬傳聞證據，惟檢察官及被告乙○○、楊子鈜、辯護人於本院
    審理迄至言詞辯論終結前均未聲明異議，本院審酌上開證據
    資料製作時之情況，尚無違法不當及證明力明顯過低之瑕疵
    ，且與本案待證事實間具有相當關聯性，亦認為以之作為證
    據應屬適當，依刑事訴訟法第159條之5規定，認前揭證據資
    料均有證據能力。
  ⒊至於本判決所引用之非供述證據部分，與本案均有關連性，
    亦無證據證明係實施刑事訴訟程序之公務員以不法方式所取
    得，依刑事訴訟法第158條之4之反面解釋，當有證據能力，
    復於本院審理時，提示並告以要旨，使檢察官、被告2人及
    辯護人充分表示意見，自得為證據使用。
  ㈡被告乙○○、丁○○分別為下列犯行：
  ⒈告訴人丙○○於民國107年10月3日上午9時許，在桃園市○○區○○
    路000號之凱悅KTV（下稱凱悅KTV），在廁所與張念主發生
    口角衝突，張念主即將上情告知同行之被告乙○○，待告訴人
    丙○○返回包廂後，被告乙○○即與真實姓名年籍不詳綽號「猴
    子」之人共同基於傷害之犯意聯絡，前往告訴人丙○○所在之
    包廂，被告乙○○及「猴子」以徒手及丟擲酒杯之方式毆打告
    訴人丙○○，致告訴人丙○○受有顏面重挫傷併右眼眉上重度撕
    裂傷、右眼挫傷合併結膜出血之傷害；被告乙○○於離去時，
    復基於恐嚇危害安全之犯意，向告訴人丙○○恫稱「我就是信
    堂（竹聯幫信堂）鳳凰，有問題可以找我！」等語，使告訴
    人丙○○因擔心遭報復而心生畏懼，致生危害於安全。
  ⒉告訴人戊○○與蔡尚德因酒店消費事宜而生債務糾紛，告訴人
    戊○○遂與告訴人甲○○等人向蔡尚德之父蔡定樺討債，蔡定樺
    之友人楊金南遂約告訴人戊○○於107年11月底某日，至桃園
    市大園區菓林太子宮（下稱太子宮）處理上開債務，因而發
    生衝突，告訴人戊○○因擔心遭楊金南報復，遂求助於其所任
    職之傳播公司同事即被告丁○○。過程如下：
  ⑴被告丁○○約告訴人戊○○、甲○○於107年12月1日晚間9時許，至
    桃園市○○區○○路00號（下稱中福路房屋）處理上開債務糾紛
    ；另被告乙○○與李浩傑係朋友關係，李浩傑之舅舅與楊金南
    熟識，被告乙○○亦約李浩傑到中福路房屋一同處理上開糾紛
    。詎告訴人戊○○、甲○○到場後，被告丁○○發覺告訴人戊○○未
    如實交代上情，即與被告乙○○、李浩傑及其他姓名年籍不詳
    之人共同基於剝奪他人行動自由及意圖為自己不法所有之恐
    嚇取財犯意聯絡，由被告丁○○持棍棒毆打告訴人戊○○屁股、
    李浩傑則以拳頭毆打告訴人戊○○、其他姓名年籍不詳之人則
    持鋁棒、鐵鎚等物毆打告訴人戊○○，告訴人甲○○亦遭姓名年
    籍不詳之人毆打（告訴人甲○○傷害部分未提起告訴），被告
    丁○○並向告訴人戊○○、甲○○恫稱需各交付3萬元（原判決記
    載3萬5000元，予以更正），作為處理告訴人戊○○與蔡尚德
    債務糾紛之費用，否則無法離開該處，並將告訴人戊○○、甲○○拘禁於該處而剝奪其等之行動自由，告訴人戊○○、甲○○均
    因而心生畏懼而籌款，告訴人甲○○籌得3萬5000元後交付予
    被告丁○○，告訴人戊○○因籌款不順，而遭在場之人持續毆打
    ，頭髮亦遭被告丁○○剃除，被告丁○○並將告訴人戊○○需交付
    之款項提高至16萬8000元，告訴人戊○○則因前開傷害行為，
    受有左側尺骨骨折、頭皮開放性傷口、頸部挫傷、左前胸臂
    挫傷、雙側臀部挫傷併瘀青、雙大腿挫傷併瘀青、左手挫傷
    、左腳挫傷之傷害（告訴人戊○○傷害部分業經撤回告訴）。
  ⑵告訴人戊○○為籌措款項，告知被告丁○○其所有之車牌號碼000
    -0000號普通重型機車1台（下稱A機車）及金戒指2枚可供變
    賣，而A機車放置於告訴人戊○○新竹住處，金戒指2枚則放置
    在告訴人甲○○祖母住所，被告丁○○遂逼迫告訴人甲○○於107
    年12月2日上午某時，至其祖母住所取出告訴人戊○○所有之
    金戒指2枚；而在同日上午，李浩傑則與被告乙○○等人帶同
    告訴人戊○○至太子宮與楊金南協商債務問題，並結算蔡尚德
    積欠告訴人戊○○之債務後，楊金南當場交付1萬8000元予告
    訴人戊○○結清蔡尚德之債務，處理完成後，告訴人戊○○被帶
    回中福路房屋，其行動自由仍持續遭受剝奪；在同日下午某
    時，告訴人甲○○取得上開金戒指2枚，並於交付上開金戒指2
    枚及先前已交付之3萬5000元後，始獲得被告乙○○同意而離
    去。
  ⑶被告丁○○承前剝奪他人行動自由及恐嚇取財之犯意聯絡，於1
    07年12月3日上午，由謝清文駕駛車牌號碼000-0000號自用
    小客車（B車）搭載被告丁○○、告訴人戊○○、江清錦、梁錕
    奇至告訴人戊○○住處拿取A機車，並由江清錦騎乘A機車至桃
    園市中壢區之安以車行，被告丁○○及告訴人戊○○等人則搭乘
    謝清文駕駛之B車至該車行會合，被告丁○○逼迫告訴人戊○○
    將A機車售出，並將出售A機車之款項4萬3000元交予被告丁○○。因告訴人戊○○上開金戒指2枚及出售A機車款項尚未達16
    萬8000元，被告丁○○遂持續剝奪告訴人戊○○之行動自由於中
    福路房屋，要求告訴人戊○○繼續籌措款項，嗣於107年12月5
    日下午1時25分許，告訴人戊○○乘被告丁○○等人外出之際，
    以通訊軟體LINE傳送求救訊息予母親吳秋娥，吳秋娥報警後
    ，警察將告訴人戊○○從中福路房屋救出，告訴人戊○○始獲自
    由。
  ⒊告訴人己○○前係被告乙○○雇用販賣笑氣之員工，因被告乙○○
    認為告訴人己○○工作態度不佳並有洩露客戶資料之情事，被
    告乙○○遂與溫偉翔及其他姓名年籍不詳之人共同基於剝奪他
    人行動自由之犯意聯絡，於107年12月5日晚間，至桃園市○
    鎮區○○路000號告訴人己○○休息處，徒手毆打告訴人己○○，
    並將告訴人己○○強押至桃園市○鎮區○○路0段000號2樓（下稱
    環南路房屋），以此方式剝奪告訴人己○○之行動自由。至環
    南路房屋後，被告乙○○及溫偉翔等人又分別以徒手或持酒瓶
    等物之方式毆打告訴人己○○，致告訴人己○○受有下背挫傷紅
    腫、右臉部及右眼周圍挫傷紅腫、頭皮2公分撕裂傷、左耳
    挫傷紅腫等傷害（告訴人己○○傷害部分業經撤回告訴）；被
    告乙○○接續上開剝奪他人行動自由之犯意，持續將告訴人己○○拘禁於環南路房屋，因被告乙○○認為告訴人己○○洩漏客戶
    資料，遂基於意圖為自己不法所有之恐嚇取財犯意，向告訴
    人己○○恫稱「拿300萬元給我，不然不要在中壢混了」等語
    ，致告訴人己○○心生畏懼而籌措款項。被告乙○○另指揮與其
    有剝奪他人行動自由及意圖為自己不法所有恐嚇取財犯意聯
    絡之成松穎，會同告訴人己○○之女友林珮琪先至告訴人己○○
    住處拿取販賣笑氣之零用金及帳款，復至告訴人己○○祖父位
    在桃園市中壢區普光街住處，取走告訴人己○○所有之保險箱
    1個，並將該保險箱拿回環南路房屋，此時被告丁○○甫至環
    南路房屋，因保險箱沒有鑰匙，被告乙○○再指揮與其有剝奪
    他人行動自由及意圖為自己不法所有恐嚇取財犯意聯絡之被
    告丁○○、謝清文等人，於107年12月6日凌晨1時許，與告訴
    人己○○一同至其祖父上開住處拿取鑰匙，惟因警察據報到場
    盤查而不遂，告訴人己○○亦因而重獲自由。
  ⒋上開事實業據原判決論述明確，原判決亦已就被告乙○○、楊
    子鈜所執辯詞予以駁斥。
  ㈢原判決犯罪事實欄㈠部分：
  ⒈依證人即告訴人丙○○於偵查時證稱：107年10月3日我和朋友
    去凱悅KTV唱歌，早上大約9點，我在外面廁所出來和對方對
    到眼，他擋在廁所門口，我們發生爭執，我回包廂後對方就
    帶人到我包廂對我拳打腳踢，打我的人大概2至3人， 臺灣
    桃園地方檢察署108年度他字第179號卷（下稱他字卷）一第
    13頁反面指認紀錄表編號1的人動手打我，其餘編號3、4、7
    皆是在場助勢者，跟我在廁所起衝突的是編號7號的人，還
    有一個動手的人沒有找出來等語（見他字卷二第228頁正反
    面）；於原審審理時證述：107年10月3日上午6時許，我有
    和朋友李家元到凱悅KTV，當時我從廁所出來在走廊跟對方
    對到眼，發生糾紛，對方總共有3人，這時候還沒有被告乙○○，我們各自回包廂後，對方帶人過來，差不多有5、6個人
    ，一進來就直接打我，有先打我的頭，接著我就昏掉了，我
    印象中進到包廂內的有2、3個人，其他人都被李家元擋在門
    口，進來的都有動手，但因為比較暗，只能認出2個人，他
    字卷一第173頁上面那張圖的那個人找不到，他字卷一第174
    頁畫面中就是當天進到我包廂內打我的那2人，我不認識這2
    人，他們是徒手及拿包廂內的杯子往我頭部砸，他們說他們
    是信堂的，一個是「鳳凰」，一個是「阿猴」，離開包廂前
    「鳳凰」嗆說他是信堂的「鳳凰」，不爽的話可以再去找他
    ，我聽到很害怕，我知道「信堂」就是幫派，我只是一般百
    姓而已，我確定被告乙○○跟那個叫「阿猴」的人有動手，但
    還沒找到他，因為被告乙○○靠我很近，所以我有看到被告乙○○打我，也是親耳聽到被告乙○○說自己是「鳳凰」，在廁所
    跟我發生衝突的人沒有進到包廂打我，他在外面助勢等語（
    見臺灣桃園地方法院108年度訴字第827號卷〈下稱訴字卷〉一
    第271頁至第283頁），可見告訴人丙○○就一開始與對方發生
    衝突，之後遭2、3個人進入包廂內毆打，先前發生衝突者沒
    有進入包廂，有在外面助勢乙節之陳述前後相符，且明確指
    證係因靠被告乙○○很近，所以有看見被告乙○○為前開傷害犯
    行，並聽見被告乙○○口出前開恫嚇之詞，則以告訴人丙○○與
    被告乙○○互不相識，被告乙○○又非一開始即與告訴人丙○○在
    廁所外發生衝突或在場之人，若非被告乙○○確有為上揭傷害
    、恐嚇之行為，告訴人丙○○在知悉當天下手之人有幫派成員
    ，而心生畏懼之情形下，何以要甘冒風險任意誣指被告乙○○
    ？已堪認告訴人丙○○之證詞可採。
　⒉又告訴人丙○○於偵查時已證稱其有在指認紀錄表中指認下手
    毆打、在場助勢之人，並有犯罪嫌疑人指認表附卷可憑（見
    他字卷一第13頁反面），可知告訴人丙○○確實有憑其記憶區
    分毆打、在場助勢者為何人，並非單純針對被告乙○○，若如
    被告乙○○所辯，告訴人丙○○係因始終未查獲「阿猴」，而需
    找人負責，方空言誣指，告訴人丙○○大可指認其餘在場助勢
    之人均有參與毆打，何須僅指訴被告乙○○、「阿猴」有下手
    毆打？被告乙○○所辯自不足採。
　⒊再者，依證人即告訴人丙○○在場友人李家元於原審審理時證
    述：107年10月3日上午9時，我與告訴人丙○○一起去凱悅KTV
    唱歌，當時我在包廂裡面等很久，出去看一下，發現告訴人
    丙○○在跟人起口角，我有去安撫，後來就來一群人，告訴人
    丙○○在包廂內有被人毆打，有2位動手，是綽號叫「鳳凰」
    及「阿猴」的人，沒有進到包廂內打告訴人丙○○的都在門那
    邊，有2人進來包廂後，我就擋住不要再讓其他人進來，被
    我擋住的應該有7、8個人，如果這7、8的人有心要進入包廂
    ，我確實擋不住，他們可能就只是站在門口看而已，之後我
    聽到玻璃破掉的聲音，我就回頭過去攔住他們，我有聽到被
    告乙○○在離開時說他是信堂的「鳳凰」，並且說有問題可以
    去找他，另一個自稱他是「阿猴」，在廁所與告訴人丙○○發
    生衝突的人沒有進到包廂，在包廂內，被告乙○○是徒手往告
    訴人丙○○的頭部打，也有用玻璃砸，也有對我說「你再護，
    我連你一起打」，在現場發號施令的人就是被告乙○○等語（
    見訴字卷一第284頁至第292頁），核與告訴人丙○○指證有遭
    被告乙○○及綽號「阿猴」之人在包廂內毆打，且被告乙○○有
    恫稱其是信堂「鳳凰」，有問題可以找他等語相符，而李家
    元與被告乙○○亦素不相識，且參以李家元之證詞，其並非胡
    亂指證當日與被告乙○○同行者均有涉犯傷害或恐嚇犯行，而
    僅明確證述其親自見聞之被告乙○○、綽號「阿猴」之人有傷
    害告訴人丙○○，及被告乙○○有為恐嚇之情，應認李家元之證
    詞尚屬客觀，而可採信，據此益徵告訴人丙○○前揭證詞為真
    ，被告乙○○確有為此部分傷害、恐嚇告訴人丙○○之犯行無訛
    。
  ㈣就原判決犯罪事實欄㈡部分：
  ⒈依證人即告訴人戊○○如下之證詞：
　⑴於108年2月15日偵查時證述：107年11月6日我朋友蔡尚德來
    公司喝酒，他沒有帶錢想用欠的，公司說可以欠，但要用我
    的名字，我說好，過一星期後公司要討酒錢，含傳播共3萬1
    000多元，但公司找不到蔡尚德，我就借高利貸來付酒錢，
    叫朋友去把蔡尚德找出來，後來有找到蔡尚德，他簽金額70
    萬元的本票給我，日期沒有押，我的意思是如果蔡尚德跑掉
    ，這筆債務就用70萬元算，後來我又找不到他，就帶人去找
    他爸爸，說他兒子本金含利息要還5萬多元，他爸爸說先給3
    萬元，尾款2萬元之後再給，之後綽號「寒單南」的楊金南
    就聯絡我，說他是蔡尚德的叔叔，問為何有欠這筆錢，我說
    是蔡尚德5年前來賭場賭輸的錢，楊金南叫我一個人去桃園
    要把錢給我，我就找三個朋友上到太子宮碰面，我們開兩台
    車，進去準備要停車時，一群年輕人手持棍棒從太子宮出來
    把我們車子圍住，我看人多就踩油門要跑，我們有逃出去，
    對方認為當時我們有開車撞到楊金南，就在臉書貼文說要抓
    我跟甲○○，後來我把這件事情跟公司領班講，領班叫我去找
    圍事即被告楊子鈜，我跟被告楊子鈜之前不認識，他叫我去
    中福路房屋問我事情經過，因為我不認識被告楊子鈜，不敢
    跟他說實情，跟他說了好幾個版本的故事，被告楊子鈜就生
    氣拿棍棒打我，這時有好幾個年輕人進來，其中一個是李浩
    傑，楊金南是李浩傑的叔叔，李浩傑就打電話問楊金南要怎
    麼處理，之後把電話交給被告楊子鈜，大約晚上8點，甲○○
    也來了，被告楊子鈜要我們一起籌3萬元就放我們走，甲○○
    有籌出3萬元，被告楊子鈜就放走甲○○，我說有兩個金戒指
    、一台機車，可以把戒指給他們並把機車賣了籌錢，對方說
    因為把我帶來的關係，他們出去有發生事故，要算在我頭上
    ，我要付16萬元給他們，在中福路房屋籌錢期間，有很多人
    拿木棒、水管打我，甲○○還沒有籌到錢之前也有被賞巴掌，
    後來被告楊子鈜叫甲○○去他阿嬤家拿金戒指，甲○○拿回來中
    福路房屋交給被告楊子鈜，對方有載我去機車行把車賣掉，
    賣了4萬3000元，錢給被告楊子鈜，我就被帶回中福路房屋
    ，過兩天他們全部去參加公祭，我就傳訊息給媽媽告訴地址
    ，請他報警，警察來盤查就把我帶出來，我在中福路房屋被
    關的第4天他們有帶我去楊金南那邊，楊金南問我為何撞他
    ，並給我蔡尚德欠的尾款，離開太子宮在車上時，李浩傑就
    把錢拿走，107年12月1日隔天我有傳LINE給我母親報平安，
    是因為我去中壢找被告楊子鈜，他們叫我籌錢，我想說報平
    安然後順便問可否借錢，後來我母親傳訊息給我，我都沒有
    回覆，是因為他們把我手機拿走，107年12月5日他們都去參
    加公祭，我不想一直被關在裡面，才叫我母親報警等語（見
    他字卷二第210頁至第212頁）。
  ⑵於108年8月22日偵查時證稱：被告乙○○在中福路房屋有拿棍
    子打我的屁股，李浩傑在中福路房屋有拿鐵鎚打我的腳底板
    ，拿針刺我的指甲縫，拿束帶綁住我的手，去太子宮時，楊
    金南要拿蔡尚德欠我的尾款給我，李浩傑叫我把錢交給他，
    金額約1萬7000元，被告楊子鈜在中福路房屋時，拿木棒及
    水管一直打我屁股，我到中福路房屋時，被告乙○○沒有在場
    ，我不知道他何時到場，我到場後被告楊子鈜叫我湊錢，我
    湊了3、4個小時還是湊不出來，他們就開始打我，這時候人
    就開始變多，一開始被告楊子鈜叫我湊3萬元，但他們出去
    時在路上發生車禍，認為這筆錢要算在我頭上，就說金額要
    提高到16萬元，甲○○也是被害人，他們也有打甲○○，後來我
    是請我母親報警，警察來中福路房屋把我帶走，被告楊子鈜
    有拿走2個金戒指，還有機車賣掉的4萬多元，我之前有問蔡
    尚德要怎麼還錢，他問我有什麼方式可以還錢給我，我們就
    到網路上查是否有辦門號換現金的方法，後來我和甲○○上網
    找到一家手機行可以，就辦了兩支門號，手機行說需要一點
    時間，我們也沒有去拿，後來我和甲○○就去找蔡尚德的父親
    要錢等語（見臺灣桃園地方檢察署108年度少連偵字第132號
    卷〈下稱少連偵字卷〉三第73頁反面至第75頁反面）。
  ⑶於原審審理時證稱：本案發生前，我不認識被告乙○○、楊子
    鈜，也沒有任何恩怨，我那時候在男傳工作，透過另一個男
    傳「天天」說被告楊子鈜能幫我處理這件事情，才認識被告
    楊子鈜，被告乙○○是在中福路房屋現場認識的，當時蔡尚德
    來男傳公司喝酒，一開始就問說可否簽帳，櫃檯說可以，但
    必須簽我自己的名字，我想說他會給錢就簽了，之後他叫男
    傳跟女傳來也都是用簽帳的，喝完離開沒有幾天，人家要先
    回女傳的錢，但我找不到蔡尚德，就自己先掏錢出來，後來
    我知道蔡尚德住在一間建設公司的宿舍，就跟甲○○還有2個
    男傳一起去那邊找他，我們跟他老闆就是他父親講，僵持很
    久他父親才拿3萬元，蔡尚德總共欠的錢加利息是4萬9000元
    ，但我拿3萬元後就離開了，我分個2個男傳各6000元，剩下
    的錢就是我的，案發前我不認識楊金南，也沒看過，因為蔡
    尚德的父親去找楊金南說有欠這筆錢，楊金南就聯絡我，因
    為我不認識楊金南，所以不敢說實話，後來我們約在太子宮
    碰面，準備停車時發現四周都有人衝出來，我當下直覺就是
    踩油門出去，接著就離開了，後來有朋友叫我躲一下，我就
    借住在甲○○阿嬤家的地下室，之後「天天」有給我被告楊子
    鈜的LINE，被告楊子鈜就約我到中福路房屋把事情講清楚，
    我好像是107年12月1日晚間9點左右自己到中福路房屋，當
    時只看到被告楊子鈜在現場，他問我事情經過，我對他說謊
    ，我不敢說實話，被告楊子鈜就處罰我，叫我趴在地上打屁
    股，後來李浩傑、被告乙○○都有到場，被告楊子鈜叫我聯絡
    甲○○，甲○○大概晚上10、11點到，我從9點進去中福路房屋
    後，沒有辦法自由離開，他們叫我跟甲○○各湊3萬元才能離
    開，我完全不認識被告楊子鈜、乙○○或李浩傑，應該是因為
    我撞到楊金南，被告楊子鈜想辦法幫我處理這件事情才叫我
    籌錢，可能要包紅包給楊金南，當天晚上我一點錢都沒有湊
    到，甲○○有湊到，我籌錢的期間有人持續對我做恐嚇或傷害
    的行為，我有跟被告楊子鈜說我還有機車跟金戒指兩枚，金
    戒指兩枚在甲○○阿嬤家，後來請甲○○去他阿嬤家拿，107年1
    2月2日我被帶到太子宮，先跟楊金南道歉我撞到他的事情，
    之後跟楊金南說事發經過，但我一樣說謊，後面楊金南拿1
    萬9000元給我，我拿完錢就離開了，把這筆錢交給李浩傑，
    之後李浩傑把這筆錢給誰我不清楚，107年12月3日有人帶我
    去我住處拿機車變賣，機車變賣4萬多元，我會急著湊錢給
    被告楊子鈜他們，是因為他們說湊出錢來就會放我走，我沒
    有心甘情願把機車賣掉，在中福路房屋時，被告有說要我替
    他們工作，來清償16萬8000元的圍事費，我從12月1日晚上
    進到中福路房屋後，湊錢的時候可以使用手機，但是只能夠
    用來湊錢，他們就坐在旁邊，我打電話的時候身體跟手腳沒
    有被綁住，但是中間過程有被綁住，12月5日我看當下沒有
    人，手機又放在桌上，我就傳訊息給我爸媽請他們幫我報警
    ，警察把我帶走後，我在警車上跟警察說事發經過，我在中
    福路房屋湊不出錢的時候，我記得被告乙○○也有打過我，有
    賞我巴掌，被告楊子鈜總共打我3次或4次，用鋁棒打我屁股
    ，我在警局指認的對象都是我自己指認的，沒有受到任何誘
    導或脅迫，我沒有積欠16萬8000元這麼多的債務，一開始我
    只是想要把我跟楊金南、蔡尚德的事情處理好，才會把我所
    有值錢的東西說出來，107年12月2日跟楊金南談完，楊金南
    也把錢給我後，我也不知道還有什麼好談的，那之後被告楊
    子鈜他們沒有限制我的自由，但我怕被不認識的人打，所以
    不敢走，我沒有欠被告楊子鈜或乙○○錢，那時候我拿了蔡尚
    德父親的3萬元後，我認為蔡尚德還欠我1萬9000元，到中福
    路房屋時，被告楊子鈜要我先湊3萬元，他要幫我處理這件
    事，也有叫甲○○湊3萬元，因為甲○○也有跟我一起參與門號
    換現金的部分，我不知道被告楊子鈜怎麼會知道甲○○也有參
    與門號換現金，也不知道甲○○本人有無同意要拿3萬元給被
    告楊子鈜，但就是因為甲○○有拿出3萬元，他才可以離開，
    我後來被拿走的金戒指兩枚跟機車賣出的錢已經高出3萬元
    ，但我只是想要趕快把事情處理好，被告楊子鈜是因為我一
    直說謊騙他才打我，不是因為我湊不到錢打我，我不記得這
    筆錢是何時從3萬元變成16萬元的，被告楊子鈜拿16萬元只
    是想要處理我跟楊金南及手機的事情，我在中福路房屋沒有
    試圖要離開，但我有跟被告楊子鈜說想要離開出去湊錢，被
    告楊子鈜沒有答應，我就跟他說我身上有值錢的東西等語（
    見訴字卷二第45頁至第96頁）。
  ⑷是依告訴人戊○○上開關於其在警局係基於自由意識警局指認
    對象之證詞，佐以卷附告訴人戊○○之犯罪嫌疑人指認表，指
    認被告乙○○、楊子鈜均有在中福路房屋持器械毆打之情（見
    他字卷一第35頁反面、第45頁），則告訴人戊○○在本案發生
    前，與被告乙○○、楊子鈜並不認識，且係為求助被告楊子鈜
    代為處理債務問題，方認識被告楊子鈜，本無空言誣陷被告
    乙○○、楊子鈜之理，告訴人戊○○之證詞應堪採信，可認被告
    乙○○、楊子鈜均有參與此部分傷害告訴人戊○○之犯行。至告
    訴人戊○○就被告楊子鈜、乙○○有無剝奪其行動自由、有無為
    恐嚇取財犯行乙節之證述，於偵查、原審審理時固有前後不
    一之情形，惟參諸告訴人戊○○於原審審理時，係在被告楊子
    鈜、乙○○在場時作證，其雖證稱於被告2人在庭之狀態下可
    以自由陳述（見訴字卷二第46頁），但過程中就是何人叫其
    趴在地上打屁股、被告乙○○在場有無毆打、到底是如何談楊
    金南的事情等關於被告2人是否涉及犯罪之主要情節，一開
    始均有沉默不語之反應（見訴字卷二第51頁、第53頁至第54
    頁），於檢察官、辯護人嗣後進行詰問時，復有更易其詞之
    情，實難認告訴人戊○○於原審審理時之證詞並無受到被告2
    人在庭之影響，則告訴人戊○○於原審審理時之證述得否盡可
    憑採，已非無疑，自無從逕以告訴人戊○○曾證稱被告楊子鈜
    係因為其說謊而毆打其，與其未湊到金錢無關、其會湊錢係
    希望被告楊子鈜能代為處理債務問題，其行動自由未遭限制
    等節，遽為有利於被告2人之認定，應認告訴人戊○○於偵查
    時，單獨在庭證述被告楊子鈜一開始僅要求告訴人戊○○及甲○○各籌3萬元即得離開，甲○○於籌得3萬元後亦確實有離開中
    福路房屋，其則因始終無法籌得3萬元，被告楊子鈜嗣後要
    求將金額提高為16萬元，其方交出金戒指兩枚、變賣機車，
    期間遭被告楊子鈜、乙○○等人毆打，直至107年12月5日方趁
    隙向其母親求救報警，而得離開乙節之證詞較為可採。是告
    訴人戊○○既未積欠被告楊子鈜、乙○○或第三人高達16萬元之
    債務，縱有要求被告楊子鈜代其處理債務問題，然以被告楊
    子鈜先要求告訴人戊○○交付3萬元，後又恣意提高為16萬元
    ，期間被告楊子鈜、乙○○均有毆打告訴人戊○○，迫使其儘速
    籌措款項，使告訴人戊○○不得不交出金戒指兩枚與變賣機車
    ，甚需趁被告楊子鈜等人均不在中福路房屋現場時報警才離
    開之情觀之，實難認被告楊子鈜、乙○○並未剝奪告訴人戊○○
    之行動自由，且渠等要求告訴人戊○○交付16萬元並無不法所
    有意圖。
　⒉依證人即告訴人甲○○如下之證詞：
　⑴於偵查時證稱：107年12月1日晚間我有去中福路房屋，因為
    戊○○開車撞到別人的哥哥，人家以為我也在場，也要我去處
    理，戊○○先去，我上完班之後再過去，他字卷一第63頁指認
    紀錄表編號1至3、13的人都在那裡，因為戊○○當時騙人家3
    萬元，他說人家欠他4萬8000元酒錢，直到戊○○開車撞到人
    家哥哥時，他才說那是假的，所以我們到中福路房屋時，人
    家叫我們把3萬元拿出來，一開始說兩人共3萬元，之後變1
    人3萬元，後來又增加，我籌了7、8個小時，籌了3萬5000元
    給他們，戊○○只有籌到5000元，隔天中午我和他們的人回去
    牽戊○○的車跟拿戒指，回到中福路房屋後，對方說這件事情
    跟我無關，就把我放掉了，戊○○沒有跟我一起離開，他們說
    戊○○一直騙人，就將他留在中福路房屋，我跟戊○○在中福路
    房屋的時候，他們說要籌到錢才可以走，幾分鐘沒籌到錢就
    用棒球棍打，戊○○和我都有被打，被告楊子鈜有打我，我有
    回去我奶奶家拿戊○○的戒指，我把戒指交給被告楊子鈜，後
    面他們好像有逼戊○○回去牽車等語
　　（見他字卷二第216頁正反面）。
　⑵於原審審理時證述：107年11月我跟戊○○找蔡尚德2、3次，後
    來蔡尚德父親有拿3萬元出來，說後面剩的要拿房子去貸款
    還給戊○○，戊○○給我1萬元，給另外兩名男傳播各5000元，
    之後蔡尚德父親就找認識的人幫他處理，叫戊○○去太子宮，
    我沒有跟著去，後來我在臉書發現蔡尚德父親的朋友楊金南
    說我跟戊○○中傷他，要我出來處理，我當時很害怕，就找我
    哥哥上網幫我解釋留言，戊○○說要躲在我奶奶家，107年12
    月1日戊○○打電話給我，要我過去中福路房屋，說有認識的
    哥哥即被告楊子鈜要幫他處理太子宮的事情，到了中福路房
    屋，有看到被告乙○○、楊子鈜，還有其他哥哥，我才知道戊○○將金戒指放在我奶奶家，被告楊子鈜一開始叫我們兩個人
    湊3萬元，因為我們籌錢籌太久了，他們覺得我們耗時間，
    不爽就變成我們一人湊3萬元，而且好像因為戊○○一直騙人
    ，當時被告楊子鈜他們不爽，就拿棍子打戊○○屁股，後面因
    為我籌不到錢，也有被打，被告楊子鈜有動手，被告乙○○沒
    有，被告乙○○在現場問我們事發經過如何，當時我們的手機
    沒有被收走，可以跟外界聯絡，他們就是叫我們找朋友籌錢
    ，我們因為害怕，所以不敢報警，後來我籌到3萬5000元，
    就問能不能走，因為那時他們變成說一個人要湊10幾萬元，
    說我們拖太久，而且幫我們處理事情要拿一些紅包，這是被
    告楊子鈜講的，這裡面3萬元是幫忙處理事情的，剩下是他
    們的紅包，戊○○後來有籌到5000元，叫人存到我的戶頭，我
    有領該5000元交給被告楊子鈜，之後在107年12月2日早上，
    他們叫我開車載被告楊子鈜跟一個年輕人去我奶奶家中拿戊○○的金戒指，拿完金戒指後原本要去牽戊○○的機車，結果他
    們發現有監視器就沒有去牽，我不知道為什麼他們會怕被監
    視器拍到，回到中福路房屋後，被告乙○○跟我說不關我的事
    ，因為當時他們已經去太子宮處理完這件事，楊金南跟被告
    乙○○說有人告知我真的沒有去，被告乙○○就說我可以走了，
    我在回到中福路房屋的時候有看到戊○○，戊○○在被打，被告
    乙○○一直在罵戊○○說一直騙，不講事實，我離開的時候不敢
    把3萬5000元拿回來，只想要趕快離開，也不知道他們是否
    有繼續跟戊○○追討要包給他們的紅包錢，戊○○賣金戒指跟機
    車是為了湊16萬元，3萬元是要還給人家的，被告楊子鈜說
    當時在場的他、被告乙○○還有其他人每人要3萬元紅包，這
    些都是被告楊子鈜在中福路房屋跟我說的，我離開時，戊○○
    沒有辦法自由離開中福路現場，雖然12月2日當天有去過太
    子宮，但因為戊○○在楊金南面前還在繼續騙，所以他們仍然
    不讓戊○○離開，這是被告乙○○跟我說的，我並不是心甘情願
    交付3萬5000元的，因為我認為當時我只有拿1萬元，為什麼
    我要拿3萬5000元出來給被告楊子鈜他們，我是受情勢所逼
    ，才願意拿3萬5000元出來，而且我交3萬5000元給被告楊子
    鈜後，他們分兩邊人，一邊人帶戊○○到太子宮去找楊金南，
    一邊是我這邊去拿金戒指，等我拿金戒指回來後，才確認我
    可以走，是被告乙○○決定我可以走的等語（見訴字卷三第44
    頁至第69頁）。
　⑶可見告訴人甲○○就被告楊子鈜一開始要求其與告訴人戊○○各
    籌措3萬元，後藉故提高金額為各16萬元，告訴人戊○○方以
    變賣金戒指兩枚、機車之方式籌措款項乙節之證述與告訴人
    戊○○前述相符，而告訴人甲○○於籌得3萬5000元交付給被告
    楊子鈜，並代告訴人戊○○取出金戒指兩枚後，係獲被告乙○○
    之同意才離開現場，其離開現場時，因告訴人戊○○僅交付50
    00元，尚未籌足款項，並無法自由離開，在告訴人甲○○之認
    知中，除3萬元是確實要處理告訴人戊○○與他人之債務外，
    其餘金額係被告楊子鈜、乙○○等人逕自要求給付之「紅包」
    ，足認被告乙○○對於此部分剝奪行動自由、恐嚇取財之原因
    及過程知之甚詳並參與其中，被告楊子鈜、乙○○確有共同剝
    奪告訴人戊○○、甲○○之行動自由，且係基於為自己不法所有
    意圖，而要求告訴人戊○○、甲○○交付上開款項甚明。
　㈤就原判決犯罪事實欄㈢部分：　
　⒈依證人即告訴人己○○如下之證詞：
　⑴於偵查時證述：107年12月5日我被被告乙○○（鳳凰）、楊子
    鈜（子鈜）、溫偉翔（狐狸）、梁錕奇、成松穎（小豬）、
    吳俊和（黑肥）等人帶去環南路房屋打，手機也被拿走，環
    南路房屋還有其他人在，但我不認識，我是幫被告乙○○工作
    ，他們覺得我偷客人的資料所以打我，溫偉翔、被告乙○○是
    他們的大哥，他們是竹聯幫信堂的人，環南路房屋是溫偉翔
    的據點，大家聚集的地方，被告乙○○要我當天拿300萬元給
    他，沒拿出來別想待在桃園，他們找人帶我女朋友林珮琪到
    我租屋處及爺爺家拿錢，因為沒拿到，把我放在爺爺家的保
    險箱拿到環南路房屋，向我要鑰匙，我說鑰匙不見，他們便
    傳簡訊給我姐姐說我欠他錢，被告乙○○指示被告楊子鈜、謝
    清文、梁錕奇他們帶我回去爺爺家，當時姐姐已經報警，警
    察就來了，警察問我為何身上都是血，他們說我受傷帶我回
    來找東西，之後要帶我去看醫生，但我將實情告訴警察，警
    察就將他們三人帶去派出所，恐嚇取財的部分就是上述300
    萬元，我與被告乙○○並無債權債務關係，也沒有欠他錢，妨
    害自由的部分是他們押我不讓我離開等語（見他字卷二第22
    4頁至第225頁）。
　⑵於原審審理時證稱：案發前我認識被告乙○○與楊子鈜，我與
    被告乙○○是工作上的關係，被告楊子鈜是被告乙○○的朋友，
    107年12月5日晚上10時許，我到桃園市○鎮區○○路000號朋友
    租屋處聊天聊到睡著，之後就突然一群人過來，我醒來後看
    到被告乙○○他們，被告乙○○就直接打我，他們把我帶到環南
    路房屋，到環南路房屋後，我發現我女朋友林珮琪也在，到
    我爺爺家的時候林珮琪說他有先被被告乙○○載過去，被告乙○○他們在環南路房屋一樣繼續打我，認為我有把客戶個資外
    洩，被告乙○○跟我說「叫你爸媽拿300萬元給我，不然不要
    在中壢混了」，我並沒有欠被告乙○○錢，是他認為我將個資
    外洩，要我賠300萬元，我的手機一開始在龍平路那邊被被
    告乙○○拿走，一直到環南路房屋都沒有還我，直到被告楊子
    鈜載我要去我爺爺家拿錢時，原本也是由被告楊子鈜拿著我
    的手機，到我爺爺家門口，我說我要打電話叫人開門，被告
    楊子鈜才把手機還給我，在旁邊看我用手機，在環南路房屋
    時，他們不讓我走，不斷打我，跟我說想辦法生300萬元，
    林珮琪有看到我被毆打的過程，後來被告乙○○叫謝清文開車
    、被告楊子鈜坐副駕駛座，後面還有一個男的我不認識，叫
    他們載我去我爺爺家拿錢，我在環南路房屋時，謝清文、被
    告楊子鈜、梁錕奇都有在場，他們沒有動手，是被告乙○○叫
    他們帶我去拿錢，不是要帶我回家拿健保卡看醫生，是之後
    警察帶我去看醫生的，從環南路房屋到爺爺家的這段過程，
    我沒有辦法自由行動，到我爺爺家後，只有被告楊子鈜陪我
    進去，另外兩人在外面，警察來時有問外面的兩人來做什麼
    ，他們說要收錢，警察進到屋內問被告楊子鈜要做什麼，被
    告楊子鈜說要回來拿健保卡帶我看醫生，我當下身上都是血
    ，我叫警察先把被告楊子鈜請出去，我再跟警察講案發過程
    ，警察就直接把他們抓起來了，被告楊子鈜當天可能是全部
    的人中最後到環南路房屋的，他到場時我已經被打完了，一
    來就被被告乙○○說要載我回去拿保險箱鑰匙跟錢，被告楊子
    鈜說好，被告乙○○就將我的手機交給被告楊子鈜，被告楊子
    鈜沒有說要帶我去看醫生，是回到我家後他跟警察說要帶我
    去看醫生，被告楊子鈜陪我到爺爺家之前，我的保險箱就已
    經被成松穎與林珮琪搬到環南路房屋，當時我姐姐說很多東
    西都是我爸媽的，不要亂翻，所以他們就只搬保險箱，之後
    發現沒有鑰匙才再回去，被告楊子鈜到我爺爺家的時候，一
    直站在我旁邊看著我，但我有先衝到我爺爺房間請爺爺報警
    ，然後問說有沒有錢先借我給被告乙○○等語（見訴字卷一第
    293頁至第318頁）。
　⑶固可知告訴人己○○就被告楊子鈜有無在環南路房屋毆打其一
    事之證述前後或有不一，但告訴人己○○就其遭被告乙○○等人
    剝奪行動自由限制在環南路房屋，且在與被告乙○○間無任何
    債務關係之情形下，遭被告乙○○恫嚇需交出300萬元等語，
    使告訴人己○○之女友林珮琪先至其爺爺家中搬回保險箱，之
    後被告乙○○要求到場之被告楊子鈜陪同告訴人己○○返回爺爺
    家中拿取保險箱鑰匙及金錢，期間除告訴人己○○需聯絡家人
    開門外，行動電話均由被告楊子鈜保管等節之陳述前後大致
    相符。而被告楊子鈜縱非一開始即在環南路房屋現場參與毆
    打、恫嚇告訴人己○○之過程，但其明知被告乙○○係指示其陪
    同告訴人己○○返家拿取保險箱鑰匙及金錢，期間亦保管由被
    告乙○○交付之告訴人己○○之行動電話，不讓告訴人己○○自由
    與外界聯繫，堪認被告楊子鈜應明知被告乙○○有剝奪告訴人
    己○○行動自由、意圖為自己不法所有而要求告訴人己○○給付
    金錢之情事，卻仍聽命被告乙○○之指示，陪同並監視告訴人
    己○○返家拿取保險箱鑰匙及金錢，足認被告乙○○、楊子鈜確
    有剝奪告訴人己○○行動自由及恐嚇取財之犯意聯絡及行為分
    擔，最後幸因警員到場而未得逞。
　⒉又依證人即告訴人己○○女友林珮琪證稱：當天被告乙○○打電
    話問我告訴人己○○在哪裡，我說不知道，他就問我家地址並
    且來找我，要我一起上車去找告訴人己○○，之後因為告訴人
    己○○在上班時間睡覺，被告乙○○等人就毆打他，之後告訴人
    己○○和我就被帶到環南路房屋，溫偉翔在那裡拿玻璃酒瓶敲
    他的頭，黑肥也有拿手指虎打告訴人己○○眼睛，被告乙○○對
    告訴人己○○拳打腳踢，小豬是開車在告訴人己○○到環南路房
    屋，毆打完後，被告乙○○向告訴人己○○說「叫你爸媽拿300
    萬元給我，不然不要在中壢混了」，所以告訴人己○○後來被
    帶回爺爺家拿錢，在這之前，我有到告訴人己○○爺爺家拿保
    險箱，我帶保險箱回去環南路房屋時，被告楊子鈜就到場了
    ，被告乙○○要被告楊子鈜載告訴人己○○回去要錢，他們載告
    訴人己○○去爺爺家時，我已經離開了，被告楊子鈜他們當時
    和告訴人己○○回爺爺家不是要去拿健保卡看醫生，是要帶告
    訴人己○○回去跟家人要300萬元，這期間告訴人己○○的手機
    都是被被告乙○○拿走的等語（見少連偵字卷三第36頁至第37
    頁、訴字卷一第320頁至第331頁），核與告訴人己○○上揭證
    詞相符，益徵告訴人己○○指證被告乙○○、楊子鈜剝奪行動自
    由及恐嚇取財未遂之詞可採。由證人即告訴人己○○姐姐魏歆
    語證述：當天我剛好要出門有遇到告訴人己○○跟被告楊子鈜
    到我爺爺家，告訴人己○○沒有跟我講回家的目的，問他也不
    講，因為他當時身上有傷，所以我才問他，我急著出門，告
    訴人己○○有問我說是否有錢可以借他，我說沒有錢，要幹嘛
    ，他說沒有阿，然後拜託我借他錢，他有說百萬元，但我忘
    記數字多少，好像是說幾百萬元，告訴人己○○打給我時，被
    告乙○○有把手機拿去講，有在電話中叫我湊錢，但沒有說到
    金額，我不太記得是多少錢，也不記得為什麼要湊錢等語（
    見訴字卷三第253頁至第259頁），亦見被告楊子鈜陪同告訴
    人己○○返回爺爺家時，並非係為陪同告訴人己○○拿取健保卡
    就醫，而係要求告訴人己○○向家人籌措300萬元。
　㈥上訴駁回部分（原判決犯罪事實欄㈠㈡）：
　　原審以被告乙○○就原判決犯罪事實欄㈠；被告乙○○、楊子鈜
    就原判決犯罪事實欄㈡部分之罪證明確，並詳細審酌被告乙○○、楊子鈜不循正當法律途徑解決紛爭，被告乙○○反於原判
    決犯罪事實欄㈠所示之時間、地點，以原判決犯罪事實欄㈠
    所示之方式傷害及恐嚇告訴人丙○○；被告2人在原判決犯罪
    事實欄㈡所示之時間、地點，與他人共同以原判決犯罪事實
    欄㈡所示之方式剝奪告訴人戊○○、甲○○之行動自由，並向該
    2人索取財物，使上開告訴人2人心生恐懼，惶惶不安，足認
    渠等法治觀念不足，行為實不足取，並考量被告乙○○否認上
    開犯行，被告丁○○僅承認有傷害告訴人戊○○及拿取告訴人戊○○、甲○○財物，其餘部分犯行均加以否認，犯後態度難謂良
    好，兼衡被告乙○○與告訴人丙○○未達成和解，被告2人與告
    訴人戊○○、甲○○均達成和解，該2人均同意不再追究（見訴
    字卷三第77至78頁、第158至159頁），被告乙○○於警詢時自
    陳為國中畢業之教育程度、自由業、家庭經濟狀況勉持（見
    少連偵字卷一第25頁）；被告丁○○於警詢中自陳為大學肄業
    之教育程度、無業、家庭經濟狀況小康（見少連偵字卷一第
    59頁）；併考量渠等犯罪之動機、目的、手段、分工情形及
    告訴人丙○○、戊○○、甲○○所受之傷害程度等一切情狀，就被
    告乙○○所為原判決犯罪事實欄㈠所示傷害、恐嚇犯行分別量
    處有期徒刑3月、2月，如易科罰金，均以1000元折算1日；
    就被告乙○○、楊子鈜所為原判決犯罪事實欄㈡所示共同恐嚇
    取財犯行分別量處有期徒刑7月、9月，已詳予斟酌刑法第57
    條各款所列情形，並具體說明量刑之理由，核無逾越法定刑
    度，或濫用自由裁量權限之違法或不當之情事。是以，被告
    乙○○、楊子鈜所執前揭上訴意旨就此部分提起上訴，為無理
    由，應予駁回。　　
　㈦撤銷改判部分（原判決犯罪事實欄㈢）：
　⒈核被告2人就此部分所為，均係犯刑法第302條第1項剝奪他人
    行動自由罪、同法第346條第3項、第1項恐嚇取財未遂罪。
    至被告2人剝奪告訴人己○○行動自由犯行過程中，雖有傷害
    告訴人己○○之行為，然此傷害行為已包含於妨害告訴人己○○
    自由之同一意念中，應屬剝奪他人行動自由之部分行為，不
    另論以傷害罪。
　⒉被告2人與溫偉翔、成松穎、謝清文及其他姓名年籍不詳之人
    間，就此部分犯行有犯意聯絡、行為分擔，應論以共同正犯
    。
　⒊被告2人剝奪告訴人己○○行動自由之目的，係要向告訴人己○○
    索要財物，其所犯恐嚇取財未遂之犯行，與剝奪他人行動自
    由之行為局部同一，屬一行為觸犯數罪名，為想像競合犯，
    應依刑法第55條前段規定，從一重論以恐嚇取財未遂罪。
　⒋被告2人雖已著手恐嚇取財行為之實施，惟未生恐嚇取財之結
    果，犯罪尚屬未遂，爰依刑法第25條第2項之規定，均按既
    遂犯之刑度減輕其刑。　
　⒌原審以被告2人就原判決犯罪事實欄㈢部分罪證明確，予以論
    罪科刑，固非無見，惟被告乙○○就原判決犯罪事實欄㈡所為
    ，係從一重論以恐嚇取財罪，就原判決犯罪事實欄㈢所為，
    則係從一重論以恐嚇取財未遂罪，有既、未遂之差別，原審
    就刑度部分卻均量處有期徒刑7月，未予具體詳述上開量刑
    之理由，尚有未恰；且原審就被告2人關於原判決犯罪事實
    欄㈢所為均係共同犯恐嚇取財未遂罪部分，未說明是否依刑
    法第25條第2項規定，按既遂犯之刑減輕其刑，亦有未當。
    是被告2人以前詞就此部分提起上訴固非俱屬有理，然原判
    決既有上開可議之處，即應由本院將原判決犯罪事實欄㈢暨
    被告乙○○定應執行刑部分均予撤銷改判。
　⒍爰審酌被告乙○○、楊子鈜為原判決犯罪事實欄㈢所示犯行時
    ，分別為年約31歲、33歲之成年人，正值青壯，應有相當之
    智識程度與社會經驗，可知當以理性態度及循正當法律途徑
    解決糾紛，卻逕對告訴人己○○為原判決犯罪事實欄㈢所示剝
    奪行動自由、恐嚇取財之犯行，所為自屬非是，就恐嚇取財
    300萬元部分幸因警方嗣後到場而未能得逞，被告乙○○雖坦
    承有傷害告訴人己○○，但其與被告楊子鈜就剝奪行動自由、
    恐嚇取財未遂部分均矢口否認犯行，犯後態度難謂良好，併
    參被告乙○○就此部分犯行居於主導地位，被告楊子鈜係依被
    告乙○○指示參與犯罪之分工狀態，及嗣後被告2人已與告訴
    人己○○以12萬元達成和解，給付和解條件完畢，經告訴人己○○同意從輕量刑（見訴字卷第79頁至第81頁），兼衡被告乙○○於本院審理時自陳係國中畢業，在汽車洗車廠工作，與植
    物人之父親同住，後母身體不好，每月收入3萬2000元需養
    家；被告楊子鈜於本院審理時自陳係大學畢業，之前從事教
    職工作，目前在企業社推廣社團的活動，家中有父母、太太
    、小孩之家庭經濟生活狀況（見本院卷第332頁）等一切情
    狀，就渠等所為此部分犯行分別量處如主文第2項、第3項所
    示之刑，並均諭知易科罰金之折算標準，另就被告乙○○所為
    原判決犯罪事實欄㈠至㈢得易科罰金之罪部分定應執行刑，
    及諭知易科罰金之折算標準，以示懲儆。
　㈧至被告楊子鈜前未曾因故意犯罪受有期徒刑以上宣告，有本
    院被告前案紀錄表可參；被告乙○○前因毀損案件，經臺灣桃
    園地方法院於108年5月30日（原判決誤載為108年7月15日）
    以106年度原訴字第51號判決判處有期徒刑4月，該案現於本
    院以108年度原上訴字第142號案件受理中，尚未確定（原判
    決誤載為已於108年8月10日確定），有本院被告前案紀錄表
    及該案本院影卷可佐，固亦可認被告乙○○前未曾因故意犯罪
    受有期徒刑以上刑之宣告，原判決就此部分認定已判決確定
    ，而未符緩刑要件，縱然有誤，惟本院審酌被告乙○○就原判
    決犯罪事實欄㈠部分始終未能坦認犯行，亦未與告訴人丙○○
    達成和解，獲得告訴人丙○○之諒解，被告乙○○、楊子鈜就原
    判決犯罪事實欄㈡㈢部分亦未能坦承剝奪他人行動自由、恐
    嚇取財（既、未遂）之所有犯罪事實，實未見渠等均有悔悟
    之意，另考量被告2人於剝奪他人行動自由、恐嚇取財過程
    中，分別與他人對告訴人戊○○、甲○○、己○○為傷害行為，造
    成告訴人戊○○因此受有左側尺骨骨折、頭皮開放性傷口、頸
    部挫傷、左前胸臂挫傷、雙側臀部挫傷併瘀青、雙大腿挫傷
    併瘀青、左手挫傷、左腳挫傷之傷害，進而造成雙側肺損傷
    、橫紋肌溶解症、急性腎衰竭、肺炎、左側尺骨遠端骨折而
    進入加護病房，醫院更因其肺部損傷而曾發出病危通知單（
    見他字卷一第41頁至第43頁）；告訴人甲○○未經驗傷，但告
    訴人己○○則受有下背挫傷紅腫、右眼部及右眼周圍挫傷紅腫
    、頭皮兩公分撕裂傷、左耳挫傷紅腫之傷害（見他字卷一第
    82頁），是以被告2人犯罪之手段、各告訴人遭侵害之法益
    程度觀之，認被告乙○○、楊子鈜並無暫不執行刑罰為適當之
    情事，即均不宜宣告緩刑。
據上論斷，應依刑事訴訟法第368條、第369條第1項前段、第364
條、第373條，判決如主文。
本案經檢察官董諭提起公訴，檢察官林奕彣到庭執行職務。
中　　華　　民　　國　　110 　年　　4 　　月　　28　　日
                  刑事第四庭  審判長法　官  陳筱珮
                                    法　官  吳元曜
                                    法　官  羅郁婷
以上正本證明與原本無異。
傷害罪、恐嚇危害安全罪部分不得上訴。
其餘部分如不服本判決，應於收受送達後20日內向本院提出上訴
書狀，其未敘述上訴之理由者並得於提起上訴後20日內向本院補
提理由書（均須按他造當事人之人數附繕本）「切勿逕送上級法
院」。
                                    書記官  蔡易霖
中　　華　　民　　國　　110 　年　　4 　　月　　28　　日
附錄：本案論罪科刑法條全文
修正前中華民國刑法第277條
傷害人之身體或健康者，處 3 年以下有期徒刑、拘役或 1 千元
以下罰金。
犯前項之罪因而致人於死者，處無期徒刑或 7 年以上有期徒刑
；致重傷者，處 3 年以上 10 年以下有期徒刑。
中華民國刑法第305條
以加害生命、身體、自由、名譽、財產之事恐嚇他人，致生危害
於安全者，處 2 年以下有期徒刑、拘役或 9 千元以下罰金。
中華民國刑法第346條
意圖為自己或第三人不法之所有，以恐嚇使人將本人或第三人之
物交付者，處 6 月以上 5 年以下有期徒刑，得併科 3 萬元以
下罰金。
以前項方法得財產上不法之利益或使第三人得之者，亦同。
前二項之未遂犯罰之。　　　
附件
臺灣桃園地方法院刑事判決              108年度訴字第827號
公　訴　人　臺灣桃園地方檢察署檢察官
被　　　告　乙○○　男　32歲（民國00年00月00日生）
                    身分證統一編號：Z000000000號
                    住○○市○○區○○路0段000號9樓
選任辯護人　謝清昕律師
            張義閏律師
            謝宇豪律師
被　　　告　丁○○　男　35歲（民國00年0月00日生）
                    身分證統一編號：Z000000000號
                    住○○市○○區○○街00號
選任辯護人　陳志峯律師
            李庚道律師
            王紹安律師
上列被告因強盜等案件，經檢察官提起公訴（108 年度少連偵字
第132 號），本院判決如下：
    主  文
乙○○犯如附表編號一至三「罪名、宣告刑」欄所示之罪，各處
如附表編號一至三「罪名、宣告刑」欄所示之刑。上開所犯不得
易科罰金之罪部分，應執行有期徒刑壹年。上開所犯得易科罰金
之罪部分，應執行有期徒刑肆月，如易科罰金，以新臺幣壹仟元
折算壹日。
丁○○犯如附表編號二至三「罪名、宣告刑」欄所示之罪，各處
如附表編號二至三「罪名、宣告刑」欄所示之刑。
丁○○被訴傷害丙○○部分無罪。
    事  實
一、乙○○、丁○○分別為下列犯行：
（一）丙○○於107 年10月3 日上午9 時許，在桃園市○○區○○路00
      0 號之凱悅KTV ，在廁所與張念主（涉犯傷害部分檢察官
      另行偵辦）發生口角衝突，張念主即將上情告知同行之乙○○，待丙○○返回包廂後，乙○○即與真實姓名年籍不詳綽號
      「猴子」之人共同基於傷害之犯意聯絡，前往丙○○所在之
      包廂，乙○○及「猴子」以徒手及丟擲酒杯之方式毆打丙○○
      ，致丙○○受有顏面重挫傷併右眼眉上重度撕裂傷、右眼挫
      傷合併結膜出血之傷害；乙○○復基於恐嚇危害安全之犯意
      ，於離去時向丙○○恫稱：「我就是信堂（竹聯幫信堂）鳳
      凰，有問題可以找我！」等語，使丙○○因擔心遭報復而心
      生畏懼，致生危害於安全。
（二）戊○○與蔡尚德因酒店消費事宜而生債務糾紛，戊○○遂與甲○○等人向蔡尚德之父蔡定樺討債，蔡定樺之友人楊金南（
      涉犯恐嚇危害安全部分檢察官另行偵辦）遂約戊○○，於10
      7 年11月底某日至桃園市大園區之菓林太子宮處理上開債
      務，因而發生衝突，戊○○因擔心遭楊金南報復，遂求助於
      其所任職之傳播公司同事丁○○。過程如下：
    1.丁○○約戊○○、甲○○於107 年12月1 日晚間9 時許，至桃園
      市○○區○○路00號（下稱中福路房屋）處理上開債務糾紛；
      另乙○○與李浩傑係朋友關係，李浩傑之舅舅與楊金南熟識
      ，乙○○亦約李浩傑到中福路房屋一同處理上開糾紛。詎戊○○、甲○○到場後，丁○○發覺戊○○未如實交代上情，即與乙○○、李浩傑及其他姓名年籍不詳之人（李浩傑等人檢察官
      另案偵辦中）共同基於剝奪他人行動自由及意圖為自己不
      法所有之恐嚇取財犯意聯絡，由丁○○持棍棒毆打戊○○屁股
      、李浩傑則以拳頭毆打戊○○、其他姓名年籍不詳之人則持
      鋁棒、鐵鎚等物毆打戊○○，甲○○亦遭姓名年籍不詳之人毆
      打（甲○○傷害部分未提起告訴），丁○○並向戊○○、甲○○恫
      稱需各交付新臺幣（下同）3 萬5,000 元，作為處理戊○○
      與蔡尚德債務糾紛之費用，否則無法離開該處，並將戊○○
      、甲○○拘禁於該處而剝奪其等之行動自由，戊○○、甲○○均
      因而心生畏懼而籌款，甲○○籌得3 萬5,000 元後交付予丁○○，戊○○因籌款不順，而遭在場之人持續毆打，頭髮亦遭
      丁○○剃除，丁○○並將戊○○需交付之款項提高至16萬8,000 
      元，戊○○則因前開傷害行為，受有左側尺骨骨折、頭皮開
      放性傷口、頸部挫傷、左前胸臂挫傷、雙側臀部挫傷併瘀
      青、雙大腿挫傷併瘀青、左手挫傷、左腳挫傷之傷害（戊○○傷害部分業經撤回告訴）。
    2.戊○○為籌措款項，告知丁○○其所有之車牌號碼000-0000號
      普通重型機車1 台（下稱Ａ機車）及金戒指2 枚可供變賣
      ，而Ａ機車放置於戊○○新竹住處，金戒指2 枚則放置在甲○○祖母住所，丁○○遂逼迫甲○○於107 年12月2 日上午某時
      至其祖母住所取出戊○○所有之金戒指2 枚；而在同日上午
      ，李浩傑則與乙○○等人，帶同戊○○至菓林太子宮與楊金南
      協商債務問題，並於當場結算蔡尚德積欠戊○○之債務，楊
      金南當場交付1 萬8,000 元予戊○○結清蔡尚德之債務，處
      理完成後戊○○被帶回中福路房屋，其行動自由仍持續遭受
      剝奪；在同日下午某時，甲○○取得上開金戒指2 枚，並於
      交付上開金戒指2 枚及先前已交付的3 萬5,000 元後，始
      獲得乙○○同意而離去。
    3.丁○○承前剝奪他人行動自由及恐嚇取財之犯意聯絡，於10
      7 年12月3 日上午，由謝清文駕駛車牌號碼000-0000號自
      用小客車（Ｂ車）搭載丁○○、戊○○、江清錦、梁錕奇（謝
      清文、江清錦、梁錕奇部分檢察官另行偵辦）至戊○○上開
      住處拿取Ａ機車，並由江清錦騎乘Ａ機車至桃園市中壢區之
      安以車行，丁○○及戊○○等人則搭乘謝清文駕駛之Ｂ車至該
      車行會合，丁○○逼迫戊○○將Ａ機車售出，並將出售Ａ機車之
      款項4 萬3,000 元交予丁○○。因戊○○上開金戒指及出售Ａ
      機車款項尚未達16萬8,000 元，丁○○遂持續剝奪戊○○之行
      動自由於中福路房屋，要求戊○○繼續籌措款項，嗣於107 
      年12月5 日下午1 時25分許，戊○○乘丁○○等人外出之際，
      以通訊軟體LINE傳送求救訊息予母親吳秋娥，吳秋娥報警
      後，警察將戊○○從中福路房屋救出，戊○○始獲自由。
（三）己○○前係乙○○雇用販賣笑氣之員工，因乙○○認為己○○工作
      態度不佳並有洩露客戶資料之情事，乙○○遂與溫偉翔及其
      他姓名年籍不詳之人（溫偉翔等人部分檢察官另行偵辦）
      ，共同基於剝奪他人行動自由之犯意聯絡，於107 年12月
      5 日晚間，至桃園市○鎮區○○路000 號己○○休息處，乙○○
      及溫偉翔等人即以徒手之方式毆打己○○，並將己○○強押至
      桃園市○鎮區○○路0 段000 號2樓（下稱環南路房屋），以
      此方式剝奪己○○之行動自由。至環南路房屋後，乙○○及溫
      偉翔等人又分別以徒手或持酒瓶等物之方式毆打己○○，致
      己○○受有下背挫傷紅腫、右臉部及右眼周圍挫傷紅腫、頭
      皮2 公分撕裂傷、左耳挫傷紅腫等傷害（己○○傷害部分業
      經撤回告訴）；乙○○接續上開剝奪他人行動自由之犯意，
      持續將己○○拘禁於環南路房屋，因乙○○認為己○○洩漏客戶
      資料，遂基於意圖為自己不法所有之恐嚇取財犯意，向己○○恫稱：「拿300 萬給我，不然不要在中壢混了」等語，
      致己○○心生畏懼而籌措款項。乙○○另指揮與其有剝奪他人
      行動自由及意圖為自己不法所有恐嚇取財犯意聯絡之成松
      穎（檢察官另行偵辦中），會同己○○之女友林珮琪先至己○○住處拿取販賣笑氣的零用金及帳款，復至己○○祖父位在
      桃園市中壢區普光街住處取走己○○所有之保險箱1個，並
      將該保險箱拿回環南路房屋，此時丁○○甫至環南路房屋，
      因保險箱沒有鑰匙，乙○○再指揮與其有剝奪他人行動自由
      及意圖為自己不法所有恐嚇取財犯意聯絡之丁○○、謝清文
      等人（謝清文等人檢察官另行偵辦中），於107 年12月6 
      日凌晨1 時許與己○○一同至其祖父上開住處拿取鑰匙，惟
      因警察據報到場盤查而不遂，己○○亦因而重獲自由。
二、案經丙○○、戊○○、甲○○、己○○告訴暨臺灣桃園地方檢察署檢
    察官指揮桃園市政府警察局中壢分局偵查起訴。
    理  由
甲、有罪部分
壹、程序部分
一、按被告以外之人於審判外之言詞或書面陳述，除法律有規定
    者外，不得作為證據，刑事訴訟法第159 條第1 項定有明文
    。經查，證人丙○○、李家元、戊○○、甲○○、己○○、林珮琪於
    警詢所為之陳述，係屬被告2 人以外之人於審判外之陳述，
    被告2 人及其等之辯護人既不同意作為證據（見本院卷一第
    121 、141 頁），且無同法第159 條之1 至之5 例外規定之
    適用，依上開規定，對被告2 人無證據能力。
二、證人丙○○、戊○○、甲○○、己○○、林珮琪於偵查中向檢察官所
    為之陳述，亦為被告以外之人於審判外之陳述，且經被告2 
    人及其等辯護人爭執證據能力（見本院卷一第121、141 頁
    ），然本院審酌上開陳述業經具結，並無顯有不可信之情況
    ，且經本院以證人身份傳訊上開證人，並予被告2人及其等
    辯護人詰問機會，其詰問權已獲得確保，是依刑事訴訟法第
    159 條之1 第2 項規定，對被告2 人得採為證據。
三、按被告以外之人於審判外之陳述，雖不符刑事訴訟法第 159
    條之1至之4之規定，而經當事人於審判程序同意作為證據，
    法院審酌該言詞陳述或書面陳述作成時之情況，認為適當者
    ，亦得為證據；當事人、代理人或辯護人於法院調查證據時
    ，知有刑事訴訟法第159條第1項不得為證據之情形，而未於
    言詞辯論終結前聲明異議者，視為有前項之同意，同法第15
    9 條之5 定有明文。本判決下列所引用之被告2 人以外之人
    於審判外所為之陳述，除前揭說明外，均經本院依法踐行調
    查證據程序，且被告2 人及其等辯護人於本院審理中，均不
    爭執證據能力，亦未於言詞辯論終結前聲明異議（見本院卷
    一第121 、141 頁，本院卷三第263 頁以下），本院審酌上
    開言詞及書面陳述作成時之情況，並無違法取證之瑕疵及證
    明力過低等情，且與本案之待證事實具關聯性，認以之作為
    證據為適當，依上開規定，自均具有證據能力。
四、至於本判決所引用之非供述證據部分，與本案均有關聯性，
    且被告2 人及其等辯護人均不爭執其證據能力，亦無證據證
    明係實施刑事訴訟程序之公務員以不法方式所取得，依刑事
    訴訟法第158 條之4 之反面解釋，當有證據能力。本院復於
    審理時，將上開具有證據能力之供述證據及非供述證據提示
    並告以要旨，使檢察官、被告2 人及其等辯護人充分表示意
    見，自均得為證據使用。
貳、實體部分
一、事實欄一、（一）部分：
（一）訊據被告乙○○固坦承其綽號為「鳳凰」，其於107 年10月
      3 日上午9 時許有在桃園市中壢區凱悅KTV ，綽號「猴子
      」等人有毆打告訴人丙○○，致丙○○受有顏面重挫傷併右眼
      眉上重度撕裂傷、右眼挫傷合併結膜出血之傷害，惟矢口
      否認有何傷害及恐嚇告訴人丙○○之犯行，辯稱：我當天沒
      有動手，也沒有說我是信堂鳳凰，有問題可以找我云云。
（二）經查：
  1.告訴人丙○○於107 年10月3 日上午9 時許在桃園市中壢區凱
    悅KTV ，遭人毆打並受有上開傷害之事實，為被告乙○○所不
    爭執，並有證人即告訴人丙○○於偵查中及本院審理中之證述
    、證人李家元於本院審理中之證述可參（見108 年度他字第
    179 號卷二第228 頁正反面，下稱他字卷；本院卷一第271 
    至292 頁）、新國民醫療社團法人新國民醫院診斷證明書及
    凱悅KTV 包廂走道之監視器錄影畫面翻拍照片4 張在卷可佐
    （見他字卷一第15頁、第20至22頁，108 年度少連偵字第13
    2 號卷一第193 至194 頁，下稱少連偵卷），是此部分事實
    應堪認定。
  2.被告乙○○雖以前詞置辯，惟證人即告訴人丙○○於審理時證稱
    ：當天我與李家元到凱悅KTV ，我從廁所出來與對方對到眼
    ，就在走廊上發生糾紛，我回到包廂後不到1 分鐘就有5 、
    6 個人來找我，有2 至3 個人進到包廂，我就一直被他們打
    ，有打我的頭，是往死裡打，差不多打5 到10分鐘，接著我
    就昏了，打我的人是監視器翻拍照片上的人，他們說他們是
    信堂的，一個是「鳳凰」、一個是「阿猴」，我不認識他們
    兩個人，我親耳聽到被告乙○○說他自己是「鳳凰」，我確定
    被告乙○○有動手；「鳳凰」離開包廂前還嗆說他是信堂的「
    鳳凰」，不爽的話可以再去找他，我認為「信堂」指的是幫
    派，我聽到時很害怕，我只是一般百姓而已等語（見本院卷
    一第270 至275 頁、第278 至279 頁）；證人李家元於審理
    時證稱：當天我與丙○○到凱悅KTV 唱歌，丙○○在包廂外面跟
    人起口角，我有去安撫，後來就來一群人，丙○○就在包廂內
    被打了，我聽到有玻璃破掉的聲音，我有看到被告乙○○打丙○○的頭部跟踹他，乙○○在離開時有說「我就是信堂鳳凰，有
    問題可以找我」，我是親耳聽到的等語（見本院卷一第284 
    至292 頁）。證人丙○○、李家元上開證述互核相符，且被告
    乙○○亦自承其綽號確為「鳳凰」，倘若被告乙○○並無毆打告
    訴人丙○○，也無在離開時向告訴人丙○○恫稱「我就是信堂鳳
    凰，有問題可以找我」等語，在證人丙○○、李家元與被告乙○○間並不相識之情形下，證人丙○○、李家元何以知道「鳳凰
    」就是被告乙○○，進而對發生衝突之過程為具體之描述，且
    對被告乙○○所為指證歷歷，從而，證人丙○○、李家元之證述
    確為親身經歷，且無以虛偽證詞誣陷被告乙○○之虞，上開證
    詞均堪採信。
  3.又所謂恐嚇，凡一切言語、舉動足以使他人生畏懼心者，均
    包含在內。亦即刑法上恐嚇，係指以危害通知他人，使該人
    主觀上生畏怖心之行為，恐嚇之手段並無限制，即使其所為
    之手段，在一般社會通念上，未達不能抗拒之程度，仍屬當
    之，且其通知危害之方法僅須足使對方理解其意義，並足以
    影響其意思之決定與行動自由均屬之。查本案被告乙○○向告
    訴人丙○○恫稱「我就是信堂鳳凰，有問題可以找我」等語，
    係在毆打完告訴人丙○○所為，其意在表示被告乙○○乃黑幫份
    子，若告訴人丙○○不服氣來討公道，其身體將可能再受到傷
    害，且告訴人丙○○於審理時證稱：聽到這句話很害怕，我只
    是一般老百姓而已等語（見本院卷一第278 頁），益證被告
    乙○○上開言語及舉動，已足使告訴人丙○○心生畏懼，進而影
    響告訴人丙○○意思決定與行動之自由。
  4.綜上，被告乙○○傷害及恐嚇告訴人丙○○之事實，均堪認定。
    被告乙○○辯稱其未傷害及恐嚇告訴人丙○○，均為推諉卸責之
    詞，並不可採。
二、事實欄一、（二）部分：
（一）訊據被告丁○○固坦承於事實欄一、（二）所載時、地有持
      棍棒毆打告訴人戊○○屁股，要求告訴人戊○○交付16萬8,00
      0 元，要求告訴人甲○○交付3 萬多元，並使告訴人甲○○至
      其住所拿取告訴人戊○○所有之金戒指2 枚，且陪同告訴人
      戊○○至其新竹住處取得Ａ機車並加以變賣，合計取得告訴
      人甲○○交付之款項、金戒指及Ａ機車變賣之款項，共10多
      萬元，惟矢口否認有何剝奪他人行動自由、恐嚇取財之犯
      行，辯稱：是告訴人戊○○求我幫忙處理其與蔡尚德、楊金
      南之糾紛，我沒有不法意圖，我拿到的錢都要處理事情用
      的，是告訴人戊○○騙人我才打他，告訴人戊○○、甲○○都是
      自願的，我也沒有限制告訴人戊○○、甲○○的自由云云；被
      告乙○○固坦承於107 年12月1 日有在中福路房屋，惟亦矢
      口否認有何剝奪他人行動自由、恐嚇取財之犯行，辯稱：
      我有看到被告丁○○打告訴人戊○○，但我是在玩手機、泡茶
      ，當天的事與我無關，我沒有看到李浩傑，我107 年12月
      1 日晚上就離開，後來發生的事我都不知道，被告丁○○跟
      告訴人甲○○拿錢、金戒指跟Ａ機車變賣的事情我也都不知
      道云云。
（二）經查：
  1.事實欄一、（二）所載之事實，除告訴人戊○○、甲○○行動自
    由是否遭到剝奪、是否自願交付上開財物、被告丁○○是否有
    不法所有意圖、被告乙○○是否參與其中而與被告丁○○有犯意
    聯絡外，均為被告丁○○、乙○○所不爭執，並有證人即告訴人
    戊○○、甲○○於偵查及審理中之證述、證人楊金南、李浩傑、
    謝清文於審理中之證述在卷可佐（見他字卷二第210 至212 
    頁、第216 至217 頁，少連偵卷三第73頁至第75頁反面，本
    院卷二第45至96頁、第98至126 頁、第208 至227 頁，本院
    卷三第43至69頁），且有壢新醫院診斷證明書、戊○○與母親
    之LINE對話紀錄翻拍照片3 張、戊○○新竹家中路口監視器畫
    面翻拍照片7 張、安以機車行店內監視器畫面翻拍照片10張
    、機車買賣合約書1 紙、Ａ機車照片2 張、中福路房屋現場
    員警密錄器畫面翻拍照片48張、戊○○受傷及頭髮遭剃除之照
    片37張、中福路房屋現場之鐵鎚、鋁棒、水管、剃頭刀之照
    片10張、桃園市政府警察局中壢分局搜索扣押筆錄、扣押物
    品目錄表、桃園市政府警察局現場勘察採證紀錄表、內政部
    警政署刑事警察局108 年1 月2日刑紋字第1078025484號鑑
    定書、108 年2 月11日刑生字第10 78025461 號鑑定書、蔡
    尚德身分證正反面、本票、借據、駕照翻拍照片等件在卷可
    佐（見他字卷一第41、52頁，他字卷二第2 至5 頁、第11至
    16頁、第17至18頁、第19至42頁、第45頁至62頁反面、第63
    至67頁、第167 頁至第170 頁反面、第178 至181 頁、第17
    5 頁反面至第177 頁反面、第231 頁至第232 頁反面，少連
    偵卷一第79頁），是此部分事實應堪認定。
  2.被告丁○○雖以前詞置辯，惟證人即告訴人戊○○於審理時證稱
    ：我與蔡尚德、楊金南發生糾紛後，綽號「天天」的同事說
    被告丁○○可以幫忙處理，所以我於107 年12月1 日到中福路
    房屋，被告丁○○問我事情經過，但我對他說謊，他就處罰我
    ，叫我趴在地上打我屁股，還有一些年輕人也打我，我進去
    中福路房屋以後，就沒有辦法自由離開，他們叫我跟甲○○各
    湊3 萬元才能離開，但我沒有欠他們錢，甲○○花了7 、8 個
    小時才湊到錢，但我湊不到錢，所以一直在打電話，這期間
    他們還有傷害我；當時我湊不到3 萬元，所以我就自己跟被
    告丁○○說我有機車跟金戒指，後來就說要湊到16萬8,000 元
    的圍事費；107 年12月2 日李浩傑有帶我去菓林太子宮跟楊
    金南道歉，後來楊金南給了我1 萬9,000 元，我拿到錢就離
    開了，我把錢拿給李浩傑，李浩傑拿給誰我不清楚；107 年
    12月3 日我被帶到新竹住處牽Ａ機車，過程中我一直無法脫
    困離去，簽立Ａ機車買賣合約書不是我心甘情願的，變賣金
    戒指跟機車的錢交給誰我不清楚，被告丁○○他們說湊出錢來
    就會放我走；在中福路房屋的期間雖有警察臨檢，但被告丁○○說如果我報警或跟警察說的話，會被打的更慘，所以我才
    沒跟警察說；過程中我也有打電話回家，但我只有跟家人說
    我急需3 萬元，我是在工作；107 年12月5 日是我看當時沒
    有人，手機又放在桌上，我看到我爸媽的LINE訊息，我就傳
    訊息給爸媽請他們幫我報警，後來我因為害怕，有打電話給
    被告丁○○說警察在樓下，之後我就到醫院就醫等語（見本院
    卷二第45至97頁）。證人即告訴人甲○○於審理時證稱：我10
    7 年12月1 日到中福路房屋時，丁○○叫我和戊○○先把3 萬元
    拿出來，要先還給蔡尚德，一開始是兩人湊3 萬元，後來因
    為我們籌錢籌太久了，他們覺得我們一直耗時間，可能不爽
    ，後面就越變越多，變成1 人拿3 萬元；因為戊○○一直在騙
    人，被告丁○○他們不爽，就拿棍子打戊○○屁股，後面因為我
    們籌不到錢，跟我們說10分鐘籌不到就打3 下，我也有被打
    屁股，但我不記得是誰打的，當時他們不准我離開，我們雖
    然可以對外界聯絡，但這是因為要叫朋友籌錢，我因為害怕
    也不敢報警跟離開，我後來籌到3 萬5,000 元，就交給被告
    丁○○，我問能不能走，被告丁○○說我們拖太久，變成1 個人
    要湊10幾萬元，而且他們幫我們處理事情，要拿一些紅包，
    在場的人包括被告乙○○每人要拿3 萬元，10幾萬元裡面3 萬
    元是幫忙處理事情的，剩下是他們的紅包；隔天早上，我沒
    有去跟楊金南見面，因為要去我奶奶家拿戊○○的金戒指，下
    午我回到中福路房屋，被告乙○○跟我說不關我的事，因為我
    沒有去菓林太子宮，說我可以走了等語（見本院卷三第41至
    69頁）。
  3.依證人即告訴人戊○○及甲○○上開證述，就「沒有籌到錢就不
    能離開」，以及「籌錢的金額是從3 萬元變成10幾萬元」部
    分互核相符，是此部分之事實應堪採信。而告訴人戊○○及甲○○在本件案發前，從未去過中福路房屋，且中福路房屋係被
    告丁○○、乙○○等人平日聚會所在，並非開放空間，現場除被
    告丁○○、乙○○、李浩傑外，尚有多位姓名年籍不詳之成年男
    子，且中福路房屋現場確有扣得鐵鎚、鋁棒、水管等可作為
    鬥毆所用的物品，此有上開中福路房屋現場員警密錄器畫面
    翻拍照片48張、中福路房屋現場之鐵鎚、鋁棒、水管、剃頭
    刀之照片10張、桃園市政府警察局中壢分局搜索扣押筆錄、
    扣押物品目錄表等件在卷可佐（見他字卷二第19至42頁、第
    63至67頁、第167 頁至第170 頁反面），是告訴人戊○○、甲○○在環境不熟悉，人數上處於絕對劣勢之狀態，且告訴人戊○○、甲○○前開證述亦表明現場狀況確實使其等心生畏懼，如
    不交付財物，則其等之身體自由將會持續遭到拘束，是依社
    會一般觀念衡量，該具體情況實已足使一般人之心理產生相
    當之壓力，被告丁○○等人上開舉動已達恐嚇之程度。復參酌
    告訴人戊○○受傷及頭髮遭剃除之照片37張（見他字卷二第45
    頁至62頁反面），可知告訴人戊○○手指指甲遭穿刺，臀部及
    大腿有大片挫傷瘀青，顯然受到相當程度之身體傷害，在此
    狀態之下，不難想見告訴人戊○○之自由意志受到強大壓迫，
    使其在喪失自由期間，雖有短暫機會與警察及家人聯繫，亦
    不敢違抗被告丁○○之意思。從而，被告丁○○、乙○○與李浩傑
    等其他姓名年籍不詳之成年男子，顯然藉由上開恐嚇危害安
    全之行為，妨害告訴人戊○○、甲○○之自由意思決定，使其等
    心生畏懼並交付財物，並剝奪其等之行動自由，堪以認定。
    至於被告丁○○辯稱沒有剝奪告訴人戊○○、甲○○之行動自由，
    該2人均自願交付上開財物，與上開事證未合，顯非事實，
    並不可採。
  4.按刑法上關於財產上之犯罪，所定意圖為自己或第三人不法
    所有之意思條件，即所稱之「不法所有意圖」，固指欠缺適
    法權源，仍圖將財產移入自己實力支配管領下，得為使用、
    收益或處分之情形而言，然該項「不法所有」云者，除係違
    反法律之強制或禁止規定者外；其移入自己實力支配管領之
    意圖，違反公共秩序或善良風俗，以及逾越通常一般之人得
    以容忍之程度者，亦包括在內（最高法院94年度台上字第51
    94號判決意旨參照）。被告丁○○雖辯稱其所為目的僅是要處
    理告訴人戊○○與蔡尚德、楊金南間之債務糾紛，惟依證人楊
    金南於審理時之證述：107 年12月2 日李浩傑帶戊○○到菓林
    太子宮，蔡尚德及其父親也在，我問戊○○說蔡尚德還欠多少
    錢，戊○○原本說4 萬多元，後來才說還剩1 萬8,000 元，當
    下我有把這1 萬8,000 元的現金親自交到戊○○手上，然後戊○○說要把本票還給蔡尚德父親，我有跟戊○○說該還的東西要
    還人家，因為我們既然已經把錢還給你了，辦門號的部份就
    要去停掉，違約部分他要自己負責，之後就都不要有任何往
    來；我當天有原諒戊○○，且說不會再去找他，我當天就刪除
    臉書的貼文，後續不再跟戊○○有任何糾紛等語（見本院卷二
    第101 至106 頁），是依上開證述，告訴人戊○○與蔡尚德間
    之債務糾紛，告訴人戊○○雖有叫蔡尚德簽發本票及辦門號換
    現金，然實際上仍是蔡尚德積欠告訴人戊○○款項，且在107 
    年12月2 日協商當時已經由證人楊金南給付餘款而解決，告
    訴人戊○○所要處理者，僅剩歸還蔡尚德本票、證件及支付以
    蔡尚德名義辦理門號之違約金，此部分均得由告訴人戊○○獨
    立完成，並無繼續限制告訴人戊○○自由之必要。況且證人即
    告訴人戊○○於審理時亦證稱：我用蔡尚德證件辦了兩個門號
    ，資費是1,399 元，我沒有問到解約金，我是拿單子進去問
    ，對方說辦手機換現金的1 萬元還沒有辦法拿，我當時想要
    趕快湊錢，就算是1萬元也好等語（見本院卷二第74、77頁
    ），顯見告訴人戊○○當時並非是要去辦理解約，而是想要趕
    快湊得款項以獲取自由；再依證人即告訴人戊○○、甲○○前開
    證述，一開始被告丁○○的僅是要求共同湊得3 萬元，後來變
    成各3 萬元，再變成10幾萬元。綜上各情，堪認於事件初始
    ，雖是告訴人戊○○請求被告丁○○協助處理其與蔡尚德、楊金
    南間之債務糾紛，然而告訴人甲○○並未有此請求，況且隨著
    事件演變，上開糾紛已於107 年12月2 日獲得解決，被告丁○○仍不斷恐嚇告訴人戊○○籌措款項以換取自由，足見被告丁○○將告訴人戊○○、甲○○之財產移入自己實力支配管領下之行
    為，並無任何適法權源；而就告訴人戊○○部分，縱事件剛開
    始有適法權源，然而隨著籌款金額的提高，早已超過處理糾
    紛所需要的費用，逾越通常一般人得以容忍之程度，被告丁○○難論無「不法所有意圖」。從而，被告丁○○辯稱其沒有不
    法意圖云云，僅屬卸責推諉之詞，尚難憑採。
  5.被告乙○○雖以其僅在場玩手機、泡茶而未參與本件犯行置辯
    ，惟依證人李浩傑於審理中之證述：當時是被告乙○○聯絡我
    ，說告訴人戊○○有委託被告丁○○處理債務糾紛的問題，他們
    請我過去瞭解；107 年12月2 日我跟被告乙○○及告訴人戊○○
    一同前往菓林太子宮與楊金南、蔡尚德及其父親談事情；在
    中福路房屋時，告訴人戊○○就是跟被告丁○○、乙○○講要繼續
    幫忙，被告乙○○他們的立場是委託我處理，被告乙○○叫我去
    跟我叔叔講等語（見本院卷二第112 、115 頁、第119 至12
    0 頁），衡諸證人李浩傑與被告乙○○係朋友，並無虛偽證述
    之可能，其證述自然可採，而依上開證述，被告乙○○顯然並
    非僅是在場而已，其不但協助聯絡李浩傑到場釐清糾紛，亦
    在告訴人戊○○請求處理糾紛時參與其中，也陪同李浩傑及告
    訴人戊○○一同前往菓林太子宮協商，故被告乙○○辯稱其未參
    與，顯係虛偽推諉之詞。況證人甲○○於審理時證稱：被告乙○○沒有動手打人，但有問我們事發經過，也有罵告訴人戊○○
    一直騙，當時湊到的錢也說要包給被告乙○○3 萬元，告訴人
    戊○○去菓林太子宮的事情是被告乙○○跟我說的，最後決定我
    可以走的人是被告乙○○等語（見本院卷三第50、62、64、65
    、68頁），益證被告乙○○不但參與其中，對於剝奪行動自由
    及恐嚇取財的犯罪過程亦有相當認識。綜上事證，已堪認被
    告乙○○主觀上與被告丁○○有犯意聯絡，客觀上更有行為分擔
    ，其所為已係構成要件之行為，縱使被告乙○○有提前離開中
    福路房屋，也未全程參與後續變賣Ａ機車之事情，然而此僅
    為非犯意脫離之單純離開行為，從而，被告乙○○與丁○○係構
    成剝奪他人行動自由及恐嚇取財之共同正犯，應堪認定。
三、事實欄一、（三）部分：
（一）訊據被告乙○○固坦承有於107 年12月5 日在事實欄一、（
      三）所載地點毆打告訴人己○○，惟矢口否認有何剝奪他人
      行動自由、恐嚇取財未遂之犯行，辯稱：我當天沒有不讓
      己○○離開，我也沒有跟己○○說要拿300 萬元給我，不然不
      要在中壢混這句話云云；被告丁○○固坦承於107 年12月5 
      日有到環南路房屋，並與謝清文陪同告訴人己○○返回其祖
      父住處，惟矢口否認有何剝奪他人行動自由、恐嚇取財未
      遂之犯行，辯稱：我看到告訴人己○○被打的很嚴重，我是
      要陪他回去拿健保卡云云。
（二）經查：
  1.事實欄一、（三）所載之事實，除告訴人己○○行動自由是否
    遭到剝奪、被告乙○○是否有取得保險箱、被告丁○○是否是與
    告訴人己○○返回住處拿保險箱鑰匙、被告丁○○與被告乙○○有
    犯意聯絡外，均為被告乙○○、丁○○所不爭執，並有證人即告
    訴人己○○、證人林珮琪於偵查及審理中之證述、證人魏歆語
    於警詢及審理中之證述、證人溫偉翔、成松穎於審理中之證
    述在卷可佐（見他字卷二第224 頁至第225 頁反面、少連偵
    卷三第36至37頁、本院卷一第293 至318 頁、第320 至331 
    頁，本院卷二第193 至195 頁、第201至204 頁、第228 至2
    40 頁，本院卷三第182 至183 頁、第248 至21頁），且有
    衛生福利部桃園醫院診斷證明書、路口監視器畫面翻拍照片
    2 張、LINE對話紀錄翻拍照片4 張等件在卷可佐（見他字卷
    一第82至83頁，本院卷三第186 至192頁），是此部分事實
    應堪認定。
  2.被告乙○○雖以前詞置辯，惟證人即告訴人己○○於審理中證稱
    ：我在桃園市○鎮區○○路000 號聊天聊到睡著，醒來後發現
    被告乙○○、溫偉翔、綽號「阿良」、「黑肥」之人及好幾個
    我不認識的人在場，被告乙○○就直接打我，還把我手機拿走
    ，屋主柳聖璠看到就叫我們不要在這邊，後來被告乙○○就帶
    我到環南路房屋，我是坐成松穎的車，當時我頭已經流血，
    在車上都沒有講話，後來我才知道旁邊的人是我女友林珮琪
    ；環南路房屋應該是溫偉翔的地方，林珮琪有一起進來，看
    到我被打的過程，被告乙○○認為我把客戶個資外洩，被告乙○○、溫偉翔等人就在環南路房屋繼續打我，一直不讓我走，
    後來被告乙○○叫我拿300 萬元，不然不要在中壢混了，但我
    沒有欠被告乙○○錢，被告乙○○認為這是洩漏個資的賠償；被
    告乙○○還叫成松穎跟林珮琪到我爺爺家拿保險箱，這段期間
    我的自由是一直被限制的，當時被告乙○○叫我先用手機聯絡
    我姐姐，之後被告乙○○把我手機拿過去親自跟我姐姐講，前
    面就講說要拿保險箱，後面又跟我姐姐說我欠他300 萬元；
    我被打完之後，被告丁○○才到，被告丁○○沒有打我，因為保
    險箱拿回來後沒有鑰匙可以打開，被告乙○○就叫被告丁○○跟
    我回爺爺家拿錢跟鑰匙，當時不是要拿健保卡，被告丁○○也
    不是要帶我去看醫生，被告丁○○知道我已經全身是血了等語
    （見本院卷一第293 至318 頁）。證人林珮琪於審理中證稱
    ：當天是被告乙○○要找告訴人己○○，成松穎開車載我跟被告
    乙○○到龍平路，當時我都在樓下車內，有一堆人在樓下等告
    訴人己○○出現，當時告訴人己○○在2 樓，約半小時到1 小時
    後，我看到被告乙○○、成松穎跟一堆小弟帶告訴人己○○下來
    ，當時因為告訴人己○○被毆打頭部，所以意識不太清楚；被
    告乙○○說要到環南路房屋，我有跟著上環南路房屋2樓，當
    時有被告乙○○、溫偉翔、成松穎等人在場，被告乙○○、溫偉
    翔還有另外兩個小弟有打告訴人己○○，在環南路房屋時，被
    告乙○○叫告訴人己○○拿出身上所有的錢，還有勒索叫他家人
    拿300 萬元，不然不要在中壢混下去，約1 個多小時後，被
    告乙○○指示成松穎載我去告訴人己○○住處拿錢，還有到告訴
    人己○○爺爺家拿保險箱，拿保險箱回到環南路房屋時，才看
    到被告丁○○，這段期間告訴人己○○的手機都是被拿走的，被
    告乙○○指示被告丁○○跟告訴人己○○回去其爺爺家，之後我就
    離開，並沒有看到後續發生的事情等語（見本院卷一第320 
    至331 頁）。
  3.依證人己○○及林珮琪上開證述，其等證稱告訴人己○○在龍平
    路及環南路房屋均有遭到被告乙○○、溫偉翔等人毆打之部分
    互核相符，並有證人溫偉翔於審理中之證述可佐（見本院卷
    二第195 頁、第203 至204 頁），且為被告乙○○所不爭執，
    是此部分事實，應堪信實。而環南路房屋係溫偉翔所使用的
    空間，並非告訴人己○○熟悉之處所，告訴人己○○當無自願前
    往之理，告訴人己○○證稱其自由遭到剝奪，並非無憑；且當
    時除被告乙○○及證人溫偉翔、成松穎外，尚有綽號「阿良」
    、「黑肥」之人及多位姓名年籍不詳之成年男子在場，且有
    下手毆打告訴人己○○，是依社會通常觀念衡量，該具體情況
    實已足使告訴人己○○之心理產生相當之壓力，被告乙○○等人
    上開傷害行為已妨害告訴人己○○之自由意思決定，使其被迫
    前往環南路房屋並剝奪其行動自由，堪以認定。況被告乙○○
    於本院審理時曾供稱當天有不讓告訴人己○○離開等語（見本
    院卷一第57頁），益證告訴人己○○稱其行動自由遭到剝奪，
    並非虛偽。
  4.再依證人己○○及林珮琪上開證述，其等證稱被告乙○○有恐嚇
    告訴人己○○拿300 萬元出來，不然不要在中壢混了、成松穎
    與證人林珮琪有至告訴人己○○爺爺家拿保險箱部分，亦互核
    相符。復參酌證人即告訴人己○○胞姊魏歆語於本院審理時證
    稱：當時我在爺爺家，準備要出門，就遇到告訴人己○○跟在
    庭的被告丁○○要進來，我看當時告訴人己○○身上有傷，但我
    問告訴人己○○怎麼了，他不講話，只問我說有沒有錢可以借
    他，拜託我借他錢；告訴人己○○有跟我說要湊錢，有說百萬
    ，但具體數字我忘記了，被告乙○○也有在電話中叫我借錢告
    訴人己○○，告訴人己○○是說他欠被告乙○○錢；爺爺家中本來
    有告訴人己○○的保險箱，後來不見了；當時有個暱稱叫做「
    鳥」的人傳LINE訊息給我，好像是叫我拿保險箱的鑰匙等語
    （見本院卷三第248 至261 頁）；觀諸卷內證人魏歆語與「
    鳥」的LINE對話訊息，確實有「去跟你弟拿鑰匙給子閎這樣
    就好」、「簡單的事很難處理？」、「叫條子走啊」、「請
    警察離開就好」、「我只要鑰匙就好」、「辰宇不是知道鑰
    匙在哪」（見本院卷三第188 、190 、192 頁）等情。上開
    證人魏歆語亦有證述被告乙○○向告訴人己○○索討百萬元以上
    款項，且要向家人借錢之情形，足以佐證告訴人己○○確實需
    錢孔急，益證證人己○○、林珮琪證述被告乙○○向告訴人己○○
    恫稱「拿300 萬元出來，不然不要在中壢混了」等語，應非
    子虛；另依上開LINE對話紀錄，雖不能確定暱稱為「鳥」之
    人的真實身分，但傳送訊息之人確實急於取得「鑰匙」，且
    鑰匙是要交給「子閎」（應為「子鋐」之別字），亦對於警
    察為何到場一事感到不悅，顯見「鳥」應該為被告乙○○、丁○○等人之同夥，且當時告訴人己○○返回爺爺家，確實是要拿
    鑰匙，倘若被告乙○○等人未取得保險箱，何以告訴人己○○有
    返家取得鑰匙之需要；又對方對於警察到場不悅，希望警察
    趕快離去，亦足佐證告訴人己○○返家拿鑰匙，是在不法壓力
    之下，顯非出於自願。綜上各情，被告乙○○有向告訴人己○○
    恫稱「拿300 萬元出來，不然不要在中壢混了」等語，且被
    告乙○○亦有取得告訴人之保險箱，僅是因為沒有鑰匙打不開
    等情，均堪認定。至於被告丁○○辯稱其是要陪同告訴人己○○
    回家拿健保卡看醫生，依上事證，自屬無稽，不足採信。另
    依前揭對於「不法所有意圖」之實務見解，縱認告訴人己○○
    確有洩漏客戶個資，被告乙○○要求其賠償300 萬元，亦顯逾
    通常一般人得以容忍之程度，從而，被告乙○○對告訴人己○○
    有不法所有意圖，亦堪認定。
  5.按所謂事中共同正犯，即學說所謂之「相續的共同正犯」或
    「承繼的共同正犯」，係指前行為人已著手於犯罪之實行後
    ，後行為人中途與前行為人取得共同實行犯罪之意思，而參
    與實行行為而言。共同正犯之所以適用「一部行為全部責任
    」，即在於共同正犯間之「相互利用、補充關係」，若他共
    同正犯之前行為，對加入之事中共同正犯於構成要件之實現
    上，具有重要影響力，即他共同正犯與事中共同正犯對於前
    行為與後行為皆存在相互利用、補充關係，自應對他共同正
    犯之前行為負責；故於判斷事中共同正犯應否對於其參與前
    之犯罪行為負責時，自應就該犯罪之性質、前行為對於加入
    之後行為於構成要件之實現上是否具有重要之影響力、前行
    為與後行為間是否皆存在相互利用及補充之關係、前行為是
    否存在繼續發生可讓後行為人加以補充利用之因果、後行為
    人參與時前行為之法益侵害是否已經結束、後行為人是否瞭
    解前行為人之意思而與前行為人取得共同實行犯罪之意思，
    暨後行為人是否係因認識及容認前行為人所實行之行為而利
    用該既成之事態參與後行為等諸端而定。查本件被告丁○○雖
    係告訴人己○○被傷害後，才加入妨害自由及恐嚇取財未遂之
    犯行，然告訴人己○○傷勢嚴重，一望即知，此亦為被告丁○○
    所自承在卷；且證人成松穎及林珮琪將保險箱帶回環南路房
    屋時，被告丁○○已經在場，無從諉稱不知；況被告丁○○及謝
    清文等人帶同告訴人己○○返回爺爺家的目的，係為拿錢及保
    險箱之鑰匙，已如前述，且鑰匙是要交付予被告丁○○。是被
    告丁○○對於本件妨害自由及恐嚇取財未遂之事實，主觀上已
    有完整之認識，且被告丁○○與謝清文等人帶同告訴人己○○至
    其爺爺家取財及鑰匙，對於本件恐嚇取財構成要件之實現上
    ，具有重要影響力，其與被告乙○○間，實為相互利用及補充
    之關係，並且因被告乙○○及溫偉翔等人之傷害、妨害自由前
    行為，已造成告訴人己○○無法逃離被告乙○○之控制，而被告
    丁○○與謝清文等人帶同告訴人己○○返回爺爺家時，亦無讓告
    訴人己○○自由離去之意，可見被告丁○○與被告乙○○等人就妨
    害告訴人己○○自由及恐嚇取財未遂部分之犯行互相利用並補
    充，是認被告丁○○、乙○○共同妨害告訴人己○○自由、並對其
    恐嚇取財未遂之犯行堪以認定。
四、綜上所述，本件事證明確，被告乙○○、丁○○上開犯行，均堪
    以認定，應予依法論科。
五、論罪科刑：
（一）新舊法比較部分：
  1.被告乙○○行為後，刑法第277 條第1 項於108 年5 月29日修
    正公布，並於同年月31日生效施行。而修正前刑法277 條第
    1 項原規定：「傷害人之身體或健康者，處三年以下有期徒
    刑，拘役或一千元以下罰金。」修正後刑法第277 條第1項
    則規定：「傷害人之身體或健康者，處五年以下有期徒刑、
    拘役或五十萬元以下罰金。」是經比較新舊法之結果，修正
    後刑法第277 條第1 項之傷害罪之法定構成要件雖未變更，
    然其法定刑度已較修正前提高，並無較有利於被告乙○○之情
    形，是依刑法第2 條第1 項前段規定，本案自應適用被告乙○○行為時即修正前刑法第277 條第1 項之規定。
  2.被告2 人行為後，刑法第302 條第1 項、第305 條、第346
    條第1 項均於108 年12月25日修正公布，自108 年12月27日
    施行，修正之上開法條，均係依刑法施行法第1 條之1 第1
    項、第2 項前段之規定，將舊法之罰金金額提高為30倍，即
    分別明定為9,000 元、9,000 元、3 萬元，新法與舊法並無
    不同，不生新舊法比較適用之問題，均應逕行適用新法。
（二）按刑法第302 條第1 項之犯罪，係行為繼續而非狀態繼續
      ，即自私行拘禁或剝奪被害人之行動自由起至回復其行動
      自由為止，均在犯罪行為繼續進行之中（最高法院87年度
      台上字第2643號判決意旨參照）。又刑法第302 條第1 項
      之罪，與同法第304 條第1 項及同法第305 條之罪，所保
      護之法益均為被害人之自由，剝奪人之行動自由罪，不外
      以強暴脅迫為手段，且較他罪為重，縱其目的在行無義務
      之事或妨害他人行使權利或恐嚇他人，仍應逕依刑法第30
      2 條第1 項論處，無適用同法第304 條、第305 條之餘地
      （最高法院76年度台上字第3511號、87年度台上字第619
      號判決意旨參照）。另刑法第302 條之妨害自由罪，原以
      強暴、脅迫為構成要件，其因而致普通傷害，乃強暴、脅
      迫當然之結果，除另有傷害故意外，仍祇成立該條項之罪
      ，無同法第277 條第1 項之適用（最高法院30年上字第37
      01號判例意旨參照）。查被告丁○○、乙○○上開之剝奪他人
      行動自由犯行【即事實欄一、（二）及（三）部分】，過
      程中雖有傷害告訴人之行為，然此等傷害行為均已包含於
      妨害告訴人自由之同一意念中，皆應屬剝奪他人行動自由
      之部分行為，均不另論以傷害罪。又被告丁○○雖另有強迫
      告訴人戊○○變賣Ａ機車之強制舉措，且被告丁○○、乙○○均
      在過程中出言恐嚇告訴人，然揆諸上開說明，渠等使告訴
      人行無義務之事及恐嚇之低度行為，均應為剝奪他人行動
      自由之高度行為所吸收，不另論罪。
（三）是核被告乙○○就事實欄一、（一）所為，係犯修正前刑法
      第277 條第1 項之傷害罪、刑法第305 條之恐嚇危害安全
      罪；被告2 人就事實欄一、（二）所為，係犯刑法第302 
      條第1 項之剝奪他人行動自由罪、第346 條第1 項之恐嚇
      取財罪；被告2 人就事實欄一、（三）所為，係犯刑法第
      302 條第1 項之剝奪他人行動自由罪、第346 條第3 項、
      第1 項之恐嚇取財未遂罪。
（四）按剝奪行動自由之行為，係行為繼續，而非狀態繼續，即
      自剝奪被害人之行動自由起至回復其行動自由為止，均在
      犯罪行為繼續進行之中。通常均有相當時間之繼續，性質
      上為繼續犯。是就事實欄一、（二）及（三）部分之犯行
      整體以觀，告訴人戊○○、己○○自由被妨害之場所固雖有所
      更易，然告訴人戊○○、己○○被剝奪行動自由之狀態始終繼
      續，被告2 人剝奪告訴人戊○○、己○○行動自由之行為並未
      間斷，仍為包括的一個實行行為之繼續，應僅論以一罪。
（五）又刑法上一行為而觸犯數罪名之想像競合犯，其存在之目
      的，在於避免對於同一不法要素予以過度評價，故如二行
      為間具有行為局部之同一性，或其行為著手實行階段可認
      為同一者，得認與一行為觸犯數罪名之要件相侔，而依想
      像競合犯論擬；尤於刑法牽連犯廢除後，適度擴張一行為
      概念，就此情形認屬一行為觸犯數罪名之想像競合犯，方
      為適當（最高法院99年度台上字第3377號、97年度台上字
      第3223號判決意旨參照）。查被告2 人剝奪告訴人戊○○、
      甲○○、己○○行動自由之目的，係要向上開告訴人索要財物
      ，其所犯恐嚇取財（未遂）之犯行，與剝奪他人行動自由
      之行為局部同一，屬一行為觸犯數罪名，為想像競合犯，
      應依刑法第55條前段規定，告訴人戊○○、甲○○部分均從重
      論以恐嚇取財罪，告訴人己○○部分亦從重論以恐嚇取財未
      遂罪處斷（傷害部分不另論罪已如前述）。又被告2 人以
      一行為同時對告訴人戊○○、甲○○恐嚇取財，而侵害其等個
      人法益，為同種想像競合犯，亦應依刑法第55條前段規定
      ，論以一恐嚇取財罪。公訴意旨認為告訴人己○○部分，傷
      害、剝奪他人行動自由及恐嚇取財未遂三罪，應分論併罰
      ，容有誤會，併此敘明。
（六）被告乙○○就事實欄一、（一）傷害部分犯行，與綽號「阿
      猴」之人；被告2 人就事實欄一、（二）部分犯行與李浩
      傑、謝清文、江清錦及其他姓名年籍不詳之人；被告2人
      就事實欄一、（三）部分犯行與溫偉翔、成松穎、謝清文
      及其他姓名年籍不詳之人，均有犯意聯絡及行為分擔，均
      應論以共同正犯。
（七）被告乙○○就事實欄一、（一）所犯傷害、恐嚇危害安全、
      事實欄一、（二）恐嚇取財、事實欄一、（三）恐嚇取財
      未遂等犯行；被告丁○○就事實欄一、（二）恐嚇取財、事
      實欄一、（三）恐嚇取財未遂等犯行，均犯意個別、行為
      互殊，應予分論併罰。
（八）本院審酌被告2 人均不循正當法律途徑解決紛爭，被告乙○○反而於事實欄一、（一）所示之時間、地點，以事實欄
      一、（一）所示之方式傷害及恐嚇告訴人丙○○；被告2 人
      在事實欄一、（二）及（三）所示之時間、地點，與他人
      共同以事實欄一、（二）及（三）所示之方式剝奪告訴人
      戊○○、甲○○、己○○之行動自由，並向該3 人索取財物，使
      該三人心生恐懼，惶惶不安，足認渠等法治觀念不足，行
      為實不足取，並考量被告乙○○僅承認有傷害告訴人己○○，
      被告丁○○僅承認有傷害告訴人戊○○及拿取告訴人戊○○、甲○○財物，其餘部分犯行均加以否認，犯後態度難謂良好；
      兼衡被告乙○○與告訴人丙○○未達成和解，被告2 人與告訴
      人戊○○、甲○○、己○○均達成和解，該3 人均同意不再追究
      被告2 人責任，此有和解書3 份在卷可參（見本院卷三第
      77至80頁、第158 至159 頁），被告乙○○於警詢時自陳為
      國中畢業之教育程度、自由業、家庭經濟狀況勉持（見少
      連偵卷一第25頁）；被告丁○○於警詢中自陳為大學肄業之
      教育程度、無業、家庭經濟狀況小康（見少連偵卷一第59
      頁）；併考量渠等犯罪之動機、目的、手段、分工情形及
      告訴人所受之傷害程度等一切情狀，各量處如主文所示之
      刑（詳如附表「罪名、宣告刑」欄所示），並就被告乙○○
      所犯傷害、恐嚇危害安全等罪；被告丁○○所犯恐嚇取財未
      遂等罪，均諭知易科罰金之折算標準，暨就被告乙○○上開
      得易科罰金之罪定其應執行之刑及諭知易科罰金之折算標
      準，以示懲儆。
（九）被告丁○○之辯護人雖辯護以：如認被告不免於罪，請為緩
      刑之諭知等語（見本院卷三第156 頁）。惟按緩刑屬於刑
      罰權作用之一環，具有刑罰權之具體效應，亦即犯罪行為
      人因其犯罪行為而受論罪科刑，具有明確之刑罰宣示，但
      因基於刑事政策考量，認為其不需進入機構性處遇接受刑
      罰之執行較為適當，乃設定一定觀察期間，並配合緩刑期
      內附條件機制。而緩刑之宣告，除應具備一定條件外，並
      須有可認為以暫不執行刑罰為適當之情形，始得為之（最
      高法院19年上字第2043號判例、90年度台上字第4406號判
      決意旨參照）。是以，法院對犯罪行為人宣告緩刑時，應
      考量該犯罪行為對於法益之侵害程度，倘犯罪行為人無暫
      不執行刑罰為適當之情形，即不宜宣告緩刑，否則，不僅
      對被告不足生警惕之效，更無法反應被告犯行侵害法益之
      嚴重性，亦難以達到刑法應報、預防、教化之目的。查被
      告丁○○雖然已與告訴人戊○○、甲○○、己○○達成和解，已如
      前述，惟被告丁○○除坦承傷害告訴人戊○○外，對於剝奪他
      人行動自由及恐嚇取財犯行部分均矢口否認，飾詞狡辯，
      難見其有悔過之心；況告訴人戊○○所受傷勢甚重，重獲自
      由就醫後一度進入加護病房，並由醫院發出病危通知，此
      有新竹馬偕醫院普通診斷證明書、患者病危通知單在卷可
      稽（見他字卷一第42至43頁），本院審酌上情，認並無以
      暫不執行刑罰為適當之情形，否則對被告丁○○不足生警惕
      之效，更無法反應被告丁○○犯行侵害法益之嚴重性，故被
      告丁○○尚不宜宣告緩刑，辯護人請求給予宣告緩刑云云，
      尚屬無據。另被告乙○○前因涉犯毀損案件由本院於108 年
      7 月15日以106 年度原訴字第51號判決處有期徒刑4 月，
      並於同年8 月10日確定，有被告臺灣高等法院被告前案紀
      錄表1 份附卷足憑（見本院卷一第27頁），是被告乙○○已
      不符刑法第74條第1 項之緩刑要件，本院無從宣告緩刑，
      附此敘明。
六、沒收部分：
（一）按供犯罪所用、犯罪預備之物或犯罪所生之物，屬於犯罪
      行為人者，得沒收之。但有特別規定者，依其規定。刑法
      第38條第2 項定有明文。本件於中福路房屋扣案之大型鐵
      鎚2 支（黃色手柄、橘色手柄各1 支），銀色鋁棒1 支、
      橘色塑膠水管1 條、黑色電動剃頭機1 組，雖可認為與事
      實欄一、（二）之剝奪行動自由及恐嚇取財之犯行有關，
      惟中福路房屋出入複雜，且並無事證證明上開扣案物屬於
      被告乙○○、丁○○所有，且上開扣案物均為市面上容易取得
      之物品，價格不高，重置成本甚低，縱然宣告沒收亦無犯
      罪預防之效果，爰不予宣告沒收。
（二）按犯罪所得，屬於犯罪行為人者，沒收之，犯罪所得已實
      際合法發還被害人者，不予宣告沒收或追徵，刑法第38條
      之1 第1 項前段、第5 項定有明文。被告2 人於判決前與
      告訴人戊○○、甲○○達成和解，除分別返還告訴人戊○○7 萬
      6,000 元、告訴人甲○○3 萬5,000 元外，並分別賠償告訴
      人戊○○3 萬8,000 元、告訴人甲○○1 萬元，告訴人戊○○、
      甲○○並已拋棄其餘民事請求權乙節，有前揭和解書2 份在
      卷可佐（見本院卷三第77、158 頁），堪認被告2 人已將
      渠等犯罪所得實際返還告訴人戊○○、甲○○，並無剩餘之犯
      罪利得需予以剝奪，故參酌前揭規定，不予宣告沒收或追
      徵。
七、不另為無罪諭知部分：
（一）公訴意旨另以：被告2 人與李浩傑、謝清文、江清錦及其
      他姓名年籍不詳之人就事實欄一、（二）對告訴人戊○○所
      為，係共同涉犯刑法第330 條第1 項之結夥三人以上加重
      強盜罪嫌等語。
（二）按刑法上之恐嚇取財罪，係以恐嚇使人生畏怖心而交付財
      物為構成要件（最高法院51年台上字第746 號判例意旨參
      照）；以威嚇方法使人交付財物之強盜罪，與恐嚇罪之區
      別，係以對於被害人施用威嚇程度為標準。如其程度足以
      抑壓被害人之意思自由，至使不能抵抗而為財物之交付者
      ，即屬強盜罪；否則，被害人之交付財物與否，有自由斟
      酌之餘地者，即應成立恐嚇罪。又恐嚇取財罪與強盜罪，
      同以意圖為自己或第三人不法所有為主觀違法要件，其所
      異者，恐嚇取財罪不以將來之惡害通知被害人為限，即以
      強暴脅迫為手段，而被害人未達於不能抗拒程度者亦屬之
      。與強盜罪以目前危害施用強暴、脅迫，致使被害人喪失
      自由意志，不能抗拒者不同（最高法院82年度台上字第15
      52號判決意旨參照）。又強盜罪，除係由強制行為（即手
      段行為）與取走行為（即目的行為）結合而成，兩者間尚
      必須具有相當嚴密之連帶關係。亦即以強制行為作為目的
      取走行為之前置手段，該強制行為更係直接作用於其欲取
      財之對象，透過此種緊密的結合關係（因果關係），方得
      以使個別的強制行為與取走行為被視為獨立之強盜行為。
      是強盜罪強制行為之動向，係在於即時的取走，而非以未
      來實現之手段達到取財目的，否則僅屬恐嚇取財之範疇（
      最高法院105年台上字第2714號判決意旨參照）。
（三）查本件被告丁○○等人雖曾以鋁棒等物毆打告訴人戊○○，剝
      奪告訴人戊○○之行動自由於中福路房屋，並要求告訴人戊○○給付金錢、金戒指2 枚及變賣Ａ機車之款項，上開行為
      固足以使告訴人戊○○心生畏懼，然告訴人戊○○剛開始有委
      託被告丁○○等人處理其與蔡尚德、楊金南間糾紛的意思，
      且期間告訴人戊○○係不斷以電話籌款，可認告訴人戊○○於
      當時應仍保有一定之意思決定自由；又告訴人戊○○所有之
      金戒指2 枚係存放在告訴人甲○○祖母家中，Ａ機車則是置
      放在其新竹住處，是分別由告訴人甲○○及被告丁○○帶同告
      訴人戊○○至放置處取得，是被告丁○○等人的強制行為與取
      走行為並無嚴密之連帶關係，財物並非遭被告丁○○等人即
      時取走。綜上情狀，被告丁○○等人之行為並未使告訴人戊○○不能抗拒，其等之強制手段與取得財物間亦無緊密關聯
      ，自無從論以強盜罪，更遑論以結夥三人以上加重強盜罪
      論處。是公訴意旨認被告2 人就告訴人戊○○部分，涉犯刑
      法第330 條第1 項之結夥三人加重強盜罪，尚有未合，惟
      因此部分與被告2 人前開經論罪之恐嚇取財部分具有實質
      上一罪關係，爰不另為無罪之諭知。
乙、無罪部分
一、公訴意旨略以：被告丁○○於上開事實欄一、（一）所載時、
    地與被告乙○○及其他真實姓名年籍不詳綽號之人共同基於傷
    害之犯意聯絡，前往告訴人丙○○所在之包廂，由被告乙○○下
    手毆打告訴人丙○○，被告丁○○及其他人則以在場助勢之方式
    傷害告訴人丙○○，致告訴人丙○○受有顏面重挫傷併右眼眉上
    重度撕裂傷、右眼挫傷合併結膜出血之傷害，因認被告丁○○
    涉犯（修正前）刑法第277 條第1 項之傷害罪嫌。
二、按犯罪事實應依證據認定之，無證據不得認定犯罪事實；不
    能證明被告犯罪者應諭知無罪之判決，刑事訴訟法第154 條
    第2 項、第301 條第1 項分別定有明文。又認定犯罪事實所
    憑之證據，雖不以直接證據為限，間接證據亦包括在內；然
    而無論直接或間接證據，其為訴訟上之證明，須於通常一般
    之人均不致有所懷疑，而得確信其為真實之程度者，始得據
    為有罪之認定，倘其證明尚未達到此一程度，而有合理之懷
    疑存在時，即無從為有罪之認定。另事實之認定，應憑證據
    ，如未能發現相當證據，或證據不足以證明，自不能以推測
    或擬制之方法，為裁判基礎。此外，檢察官就被告犯罪事實
    ，應負舉證責任，並指出證明之方法，刑事訴訟法第161 條
    第1 項定有明文。因此，檢察官對於起訴之犯罪事實，應負
    提出證據及說服之實質舉證責任。倘其所提出之證據，不足
    為被告有罪之積極證明，或其指出證明之方法，無從說服法
    院以形成被告有罪之心證，基於無罪推定之原則，自應為被
    告無罪判決之諭知。
三、公訴意旨認被告丁○○涉有上開傷害犯行，無非係以被告丁○○
    於警詢及偵查中之供述、證人即共同被告乙○○於警詢及偵訊
    中之證述、證人即告訴人丙○○於警詢及偵訊中之證述、證人
    李家元於警詢時之證述、新國民醫療社團法人新國民醫院診
    斷證明書及凱悅KTV 包廂走道之監視器錄影畫面翻拍照片4 
    張等件為其主要論據。
四、訊據被告丁○○固坦承有於上開時、地至告訴人丙○○之包廂，
    惟堅詞否認有何傷害之犯行，辯稱：衝突時我沒有進去包廂
    ，我是衝突完才進去告訴人丙○○的包廂，並找綽號「肉圓」
    的馬伕來調解糾紛等語。經查，證人即告訴人丙○○於偵查中
    係證稱被告丁○○是助勢者；而於審理時證稱：我不確定被告
    丁○○有無動手，我在偵查時所說的助勢係指被丁○○有在包廂
    外面等語（見他字卷第228 頁，本院卷一第276 頁）；證人
    李家元於審理時證稱：當時包廂外面有7 、8 個人，我就在
    門口擋住這些人，不要再讓其他人進來，如果這7 、8 人真
    的有心要進入包廂，我確實是擋不住，這7、8 人可能就只
    是站在門口看而已，我看這些人沒有要衝進來的意思，所以
    我就回頭去關心丙○○，還有去幫丙○○擋，我沒有印象被告丁○○有想要進入包廂，我認識綽號「肉圓」的人，他有來關心
    等語（見本院卷一第285 至291 頁），是依上開證述，被告
    丁○○辯稱衝突時其人是在包廂外面，應屬可信；且依證人李
    家元上開證述，如果外面的人要衝進包廂其是擋不住的等語
    ，故被告丁○○若與乙○○或綽號「猴子」之人有傷害告訴人丙○○之犯意聯絡，或有在場助勢之意思，被告丁○○應會想要衝
    入包廂或有在包廂外叫囂之舉動，然證人丙○○及李家元均無
    相關之證述；且依檢察官提出之監視器錄影畫面翻拍照片，
    至多只能證明被告丁○○有前往告訴人丙○○之包廂而已。是依
    檢察官提出之證據，均無法證明被告丁○○有下手傷害告訴人
    丙○○，或與傷害告訴人丙○○之人有犯意聯絡，即尚有合理懷
    疑存在，即不得遽為不利於被告丁○○之認定，而應為有利於
    被告丁○○之認定。
五、綜上所述，被告丁○○上開所辯，並非無據，依檢察官提出之
    證據，尚無從證明被告丁○○有傷害告訴人丙○○之行為或與傷
    害告訴人丙○○之人有犯意聯絡，本件尚有合理懷疑存在。此
    外，復無其他積極證據足資證明被告丁○○有公訴意旨所指之
    傷害犯行，揆諸前開說明，即不得遽為不利被告丁○○之認定
    ，自應為被告丁○○無罪之諭知。
據上論斷，應依刑事訴訟法第299 條第1 項前段、第301 條第1
項，修正前刑法第277 條第1 項，刑法第28條、第302 條第1 項
、第305 條、第346 條第1 項、第3 項、第55條、第41條第1 項
前段、第51條第5 款，刑法施行法第1 條之1 第1 項，判決如主
文。
本案經檢察官董諭提起公訴、檢察官洪鈺勛到庭執行職務。
中　　華　　民　　國　 109　　年　　5 　　月　　20　　日
                  刑事第十八庭  審判長法  官  葉韋廷
                                      法  官  顏嘉漢
                                      法  官  陳宏璋
以上正本證明與原本無異。
如不服本判決應於收受判決後20日內向本院提出上訴書狀，並應
敘述具體理由。其未敘述上訴理由者，應於上訴期間屆滿後20日
內向本院補提理由書(均須按他造當事人之人數附繕本)「切勿逕
送上級法院」。
                                      書記官　陳芳蘭
中　　華　　民　　國　 109　　年　　5 　　月　　21　　日
附錄本案論罪科刑法條
修正前中華民國刑法第277條
傷害人之身體或健康者，處 3 年以下有期徒刑、拘役或 1 千元
以下罰金。
犯前項之罪因而致人於死者，處無期徒刑或 7 年以上有期徒刑
；致重傷者，處 3 年以上 10 年以下有期徒刑。
中華民國刑法第302條
私行拘禁或以其他非法方法，剝奪人之行動自由者，處 5 年以
下有期徒刑、拘役或 9 千元以下罰金。
因而致人於死者，處無期徒刑或 7 年以上有期徒刑；致重傷者
，處 3 年以上 10 年以下有期徒刑。
第 1 項之未遂犯罰之。
中華民國刑法第305條
以加害生命、身體、自由、名譽、財產之事恐嚇他人，致生危害
於安全者，處 2 年以下有期徒刑、拘役或 9 千元以下罰金。
中華民國刑法第346條
意圖為自己或第三人不法之所有，以恐嚇使人將本人或第三人之
物交付者，處 6 月以上 5 年以下有期徒刑，得併科 3 萬元以
下罰金。
以前項方法得財產上不法之利益或使第三人得之者，亦同。
前二項之未遂犯罰之。
附表：
編號 犯罪事實 罪名、宣告刑  一 事實欄一、（一） 乙○○共同犯傷害罪，處有期徒刑參月，如易科罰金，以新臺幣壹仟元折算壹日；又犯恐嚇危害安全罪，處有期徒刑貳月，如易科罰金，以新臺幣壹仟元折算壹日。  二 事實欄一、（二） 乙○○共同犯恐嚇取財罪，處有期徒刑柒月。丁○○共同犯恐嚇取財罪，處有期徒刑玖月。  三 事實欄一、（三） 乙○○共同犯恐嚇取財未遂罪，處有期徒刑柒月。丁○○共同犯恐嚇取財未遂罪，處有期徒刑參月，如易科罰金，以新臺幣壹仟元折算壹日。